【裁判字號】    94,訴,3169
【裁判日期】    951124
【裁判案由】    毒品危害防制條例等
【裁判全文】
臺灣臺中地方法院刑事判決              94年度訴字第3169號
公  訴  人  臺灣臺中地方法院檢察署檢察官
被      告  己○○
                    （另案於臺灣臺中監獄執行中）
選任辯護人  張績寶律師
            張瓊文律師
            黃琪雅律師
被      告  子○○
選任辯護人  周黛婕律師
上列被告等因違反毒品危害防制條例等案件，經檢察官提起公訴
（94年度偵字第9832、11526、11527號）、移送併辦（94年度偵
字第15812、15816、15817、15813號）及追加起訴（94年度偵字
第3155、3159、6059、13385號），本院判決如下：
    主  文
己○○連續販賣第一級毒品，累犯，處有期徒刑拾貳年；販賣所
得財物新臺幣貳拾捌萬肆仟元沒收之，如全部或一部不能沒收時
，以其財產抵償之；扣案如附表一所示之物品均沒收銷燬之或沒
收。又連續販賣第二級毒品，累犯，處有期徒刑捌年陸月；販賣
所得財物新臺幣肆拾萬柒仟元沒收之，如全部或一部不能沒收時
，以其財產抵償之；扣案如附表二所示之物品均沒收銷燬之或沒
收。又未經許可，持有子彈，累犯，處有期徒刑玖月，併科罰金
新臺幣捌萬元，罰金如易服勞役，以銀元參佰元即新臺幣玖佰元
折算壹日；扣案具有殺傷力之制式霰彈（口徑12 GAUGE）貳顆均
沒收。應執行有期徒刑貳拾年，併科罰金新臺幣捌萬元，罰金如
易服勞役，以銀元參佰元即新臺幣玖佰元折算壹日；販賣所得財
物新臺幣陸拾玖萬壹仟元沒收之，如全部或一部不能沒收時，以
其財產抵償之；扣案如附表一、二所示之物品均沒收銷燬之或沒
收、具有殺傷力之制式霰彈（口徑12 GAUGE）貳顆均沒收。
子○○共同連續持有第一級毒品，處有期徒刑陸月，如易科罰金
，以銀元參佰元折算壹日；扣案如附表三所示之第一級毒品與第
二級毒品均沒收銷燬之。
    犯罪事實
一、己○○曾有多次施用毒品之前案紀錄，民國91年間，又因施
    用毒品案件，經臺灣高等法院臺中分院以92年度上易字第66
    號判決判處有期徒刑1年確定，經送監執行後，於93年9月20
    日縮刑期滿執行完畢。詎其猶不知悔改，復於受前開有期徒
    刑之執行完畢後 5年內，基於販賣第一級毒品海洛因之概括
    犯意，自94年 1月間起，自不特定來源處，以每台兩約新臺
    幣（下同）16萬元之價格購入海洛因後，連續販賣海洛因予
    丑○○、巳○○、未○○、丁○○、甲○○、庚○○等人，
    詳情如下：
  (一)自94年1月間起至94年3月22日丑○○（綽號「阿龍」、「阿
    文」）遭通緝逮捕前，先後1、20次，經由丑○○以0000000
    000號之行動電話撥打其持用之 0000000000號行動電話聯絡
    後，約在臺中市○區○○街90號5樓之7丑○○居處之大樓前
    ，或親親來來戲院，以海洛因1錢約1萬8千元至2萬元、半錢
    約9至1萬元、4分之1錢約4千至5千元不等之價格，連續販賣
    數量不詳之第一級毒品海洛因予丑○○（每次販賣之金額約
    3至4千元），並向丑○○前後收取達10萬元之價款。
  (二)於94年2月至5月間，先後 6次，經由巳○○以0000000000號
    之行動電話撥打其持用之0000000000、0000000000、或0000
    000000號行動電話後，以每次5百、1千或1千5百元不等之價
    格，在臺中市○○區○○路2段金谷巷12弄5號巳○○之住處
    附近（如：昌平路2段與松竹路2段口之加油站），連續販賣
    數量不詳之第一級毒品海洛因予巳○○，並向巳○○前後收
    取達6千元之價款。
  (三)於94年2月至5月間，先後15次，經由未○○以0000000000號
    之行動電話撥打其持用之0000000000、0000000000號行動電
    話聯絡後，約在臺中市○○區○○路與東山路口某水果攤或
    東山樂園、松竹路與北屯路口天橋底下、臺中縣潭子鄉○○
    街○段123號等不特定地點，以每次連同甲基安非他命部分 1
    千至 3千元不等之價格，連續販賣數量不詳之第一級毒品海
    洛因予未○○，並向未○○前後收取達1萬5千元之價款（海
    洛因部分）。
  (四)於94年 3月間某日，在丑○○（與其女友即綽號「小雯」之
    施涵雯所涉販賣毒品罪嫌，業經檢察官以94年度偵字第1581
    3、15818號為不起訴處分確定）位於臺中市○區○○路○號
    5樓之租屋處（地址不詳），以5萬元之價格，販賣數量不詳
    之第一級毒品海洛因予丁○○，並向丁○○收取 5萬元之價
    款。
  (五)於94年3、4月間，先後 4次，經由甲○○以0000000000號之
    行動電話撥打其持用之0000000000號行動電話聯絡後，約在
    臺中市○區○○○街48巷5號甲○○住處附近或臺中市○○區
    ○○路與大雅路口附近，以半錢1萬元、4分之1錢5千元之價
    格，連續販賣半錢1次、4分之1錢3次之海洛因予甲○○，並
    向甲○○前後收取達2萬5千元之價款。
  (六)於94年3月至94年5月間，先後8次，經由庚○○以000000000
    0 號之行動電話撥打其持用之0000000000、0000000000號行
    動電話聯絡後，約在臺中市區內不特定地點之路旁，以每次
    1 萬、1萬1千或1萬2千元之價格，連續販賣數量不詳之第一
    級毒品海洛因予庚○○，並向庚○○前後收取達8萬8千元之
    價款。
二、己○○另基於販賣第二級毒品甲基安非他命之概括犯意，自
    94年2月間起，自不特定來源處，以每台兩約2萬6、7千元之
    價格購入甲基安非他命後，連續販賣甲基安非他命予丑○○
    、未○○、午○○、庚○○等人，詳情如下：
  (一)於94年1月間起至94年3月22日丑○○遭通緝逮捕前，先後 1
    、20次（次數略少於販賣海洛因予丑○○之次數，且於販賣
    甲基安非他命時，同時有販賣海洛因之行為），經由丑○○
    以0000000000號之行動電話撥打其持用之0000000000號行動
    電話聯絡後，約在臺中市○區○○街90號5樓之7丑○○居處
    之大樓前，以甲基安非他命1錢約4至5千元、半錢約2千至 2
    千 5百元不等之價格，連續販賣數量不詳之第二級毒品甲基
    安非他命予丑○○（每次販賣之金額約2千5百至 5千元），
    並向丑○○前後收取達10萬元之價款。
  (二)於94年2月至5月間，先後15次（與販賣海洛因予未○○之時
    點相同），經由未○○以0000000000號之行動電話撥打其持
    用之0000000000、0000000000號行動電話聯絡後，約在臺中
    市○○區○○路與東山路口某水果攤或東山樂園、松竹路與
    北屯路口天橋底下、臺中縣潭子鄉○○街○段123號等不特定
    地點，以每次連同海洛因部分1千至3千元不等之價格，連續
    販賣數量不詳之第二級毒品甲基安非他命予未○○，並向未
    ○○前後收取達1萬5千元之價款（甲基安非他命部分）。
  (三)於94年2、3月間起至6月間，先後10次，經由午○○以00000
    00000號之行動電話撥打其持用之 0000000000號行動電話後
    ，約在臺中市區內不特定之地點，以半兩1萬5千元、1兩3萬
    元左右之價格，連續販售半兩8次、1兩 2次之甲基安非他命
    予午○○，並向午○○前後收取達18萬元之價款。
  (四)於94年3月至94年5月間，先後 8次（部分購買之時點與購買
    海洛因之時點同），經由庚○○以0000000000號之行動電話
    撥打其持用之0000000000、0000000000號行動電話聯絡後，
    約在臺中市區內不特定地點之路旁，以每次1萬4千元之價格
    ，連續販賣數量不詳之第二級毒品甲基安非他命予庚○○，
    並向庚○○前後收取達11萬2千元之價款。
三、又己○○明知未經許可，不得持有具有殺傷力之子彈，竟仍
    於94年 5月間某日，在臺中市○○路之租屋處（地址不詳）
    以10萬元之代價（已給付 3萬元），向綽號「阿成」之不詳
    姓名年籍成年男子，購入具有殺傷力之制式霰彈 3顆（均口
    徑12 GAUGE）及不具有殺傷力之改造與土造霰彈長槍各 1枝
    後，將之置於臺中縣太平市○○街41巷7號4樓之居處，而持
    有之。並於94年5月16日，將其中具有殺傷力之制式霰彈2顆
    （連同不具有殺傷力之土造霰彈長槍 1枝），均交予戊○○
    代為保管，由戊○○寄藏於臺中縣石岡鄉○○街22之 1號之
    住處（戊○○所犯寄藏子彈罪，業經本院判處有期徒刑 7月
    、併科罰金新臺幣5萬4千元確定）。
四、而子○○為己○○之妻，雖與己○○雖無共同販賣第一級毒
    品海洛因或第二級毒品甲基安非他命之犯意聯絡，惟竟基於
    與己○○共同持有第一級毒品海洛因及第二級毒品甲基安非
    他命之概括犯意聯絡，先後於：
  (一)94年2月5日凌晨 1時20分許前某時，在臺中市○○區○○路
    與太原路口處，因己○○與女友楊詩怡約於該處聊天，於己○○欲下車（己○○所駕者為2067- LA號之黑色三菱LANCER
    自用小客車，子○○則坐於右前座處）前往停放於前方由楊
    詩怡所駕駛之0459- LN號白色自用小客車時，受己○○之託
    ，為其保管以紅色絨布袋裝盛之第一級毒品海洛因與第二級
    毒品甲基安非他命（實際上裝有塊狀與粉狀之第一級毒品海
    洛因各 4包及合計毛重為49.6公克之第二級毒品甲基安非他
    命4包），而與己○○共同持有之。
  (二)94年3月25日下午1時許，於與己○○共同前往臺中縣外埔鄉
    ○○路12之 2號處，尋訪住於該處之友人洪茂生時，在庭院
    內，復受己○○之託，為己○○保管裝有第一級毒品海洛因
    與第二級毒品甲基安非他命之皮包 1只（實際上裝有摻有第
    一級毒品海洛因之香煙3支及合計毛重達179.7公克之第二級
    毒品甲基安非他命 5包），而與己○○共同持有該皮包內所
    裝之第一級毒品與第二級毒品。
五、嗣分別於：
  (一)94年2月5日凌晨 1時20分許，巡邏員警經過臺中市○○區○○路與太原路口時，發覺可疑，乃上前盤查，坐於2067 -LA
    號自用小客車右前座之子○○雖緊急將該紅色絨布袋藏入左
    腳所著之襪內，惟仍為警查獲，並扣得該紅色絨布袋內裝盛
    之塊狀與粉狀第一級毒品海洛因各 4包（及經鑑定結果並無
    毒品成分之淨重12.62公克、空包裝重1.63公克白粉1包）、
    第二級毒品甲基安非他命 4包（合計毛重49.6公克）。另於
    車內其他駕駛座等處所，扣得均屬己○○持（所）有之第一
    級毒品海洛因1包（經與前開塊狀與粉狀海洛因各4包合併計
    算為淨重11.22公克、空包裝總重 4.07公克）、摻有第一級
    毒品海洛因之香菸4支、分裝夾鏈袋1大包、現金10萬元。
  (二)94年3月25日下午1時30分許，適有員警持本院核發之搜索票
    前往臺中縣外埔鄉○○路12之 2號洪茂生住處執行搜索時，
    查獲亦在現場之子○○（己○○則於見有員警到達時，立即
    翻牆逃逸），並扣得該皮包內所裝有之摻有第一級毒品海洛
    因香煙3支及合計毛重達179.7公克之第二級毒品甲基安非他
    命5包（及空袋72個）。
  (三)95年6月10日晚上8時30分許，因甲○○先前之證述及實施通
    訊監察所得結果，由員警持臺灣臺中地方法院檢察署檢察官
    核發之拘票，前往臺中縣太平市○○街41巷7號4樓己○○之
    居處逕行拘提己○○，並於附帶搜索之過程中，扣得第一級
    毒品海洛因2包（合計淨重19.90公克，空包裝總重1.08公克
    ）、摻有第一級毒品海洛因之香菸 1支、第二級毒品甲基安
    非他命6包（合計毛重10.28公克）、口徑12 GAUGE之制式霰
    彈1顆、己○○所有供販毒聯絡所用之手機1支（內裝有0000
    000000號之門號晶片卡），及其他雖屬己○○所有，然不應
    沒收或無法證明與本案之犯罪具有直接關聯性之不具有殺傷
    力之改造霰彈長槍 1枝、現金3萬3千元、殘渣袋、攪拌器、
    磅秤、吸食器、玻璃球、戒子、手機、晶片卡、各式工具、
    零件與槍械圖等物。復於翌日凌晨 2時許，在戊○○位於臺
    中縣石岡鄉○○街22之 1號之住處，扣得己○○委託戊○○
    代為保管之口徑12 GAUGE制式霰彈 2顆（經於鑑定過程中試
    射1顆）及不具有殺傷力之土造霰彈長槍1枝。
  (四)另經過濾通訊監察所得後，循線查得曾經向己○○購買毒品
    之人，而分別查悉上情。
六、案經臺中縣警察局烏日分局報告臺灣臺中地方法院檢察署檢
    察官偵查起訴及移送併辦，及由臺灣臺中地方法院檢察署檢
    察官指揮行政院海岸巡防署中部地區巡防局臺中機動查緝隊
    、臺中縣警察局霧峰分局、臺中市警察局第六分局、臺中縣
    警察局大甲分局報告偵辦後，追加起訴。
    理  由
壹、被告己○○販賣第一級與第二級毒品部分
一、訊據被告己○○矢口否認有何販賣毒品予他人之行為，並就
    證人巳○○部分，辯稱：「我與巳○○在監獄一起服刑 1年
    多，我們是住同房。他開口跟我要東西，都只拿 1千元給我
    ，我給他的量都是超過1 千元的量，我沒有跟他賺錢」等語
    ；就未○○部分，辯稱：就丁○○部分，辯稱：「那天是我
    先帶錢出去 1次，我去到我朋友那邊，人家跟我說還沒有東
    西，還要10幾分鐘，我跟我朋友在那邊坐一下，後來我朋友
    拿到海洛因，我們一起回到『阿文』他家，在『阿文』家完
    成交易的」等語；就甲○○部分，辯稱：「甲○○部分，是
    我和他一起出錢去購買海洛因」等語；就庚○○部分，辯稱
    ：「以前我們一起去拿毒品時，曾經東西拿回來時，‧‧‧
    把毒品交給他，由他去分量。通聯紀錄裡說到1萬4千元，是
    人家報給我的價錢，我也實報給庚○○」等語；就午○○部
    分，辯稱：「我確實有幫他去拿，但他要拿的時候，是我幫
    他去拿，並不是他來找我，我就有東西給他，他打電話給我
    ，有時候是他拿錢給我，我再去幫他拿，但他還沒有到我們
    約定的地方時，如果我約的人已經先到了，我會先幫午○○
    墊錢，等午○○來的時候，再跟他收錢及交安非他命給他」
    等語。
二、然查，就有關本案有爭執之證據能力部分：
  (一)就被告己○○94年 9月13日在臺中縣警察局烏日分局所作警
    詢之陳述部分：
    1.被告己○○稱：「當初我已經在押，烏日分局員警借提我
      ，叫我全部坦承，警察說會幫我請求交保，所以我才在檢
      察官訊問時坦承有販賣的行為」、「‧‧‧臺中縣警察局
      烏日分局莊姓小隊長，他在警詢時，叫我認的漂亮一點，
      叫我交槍、交手榴彈，他們會向寅○○檢察官請求讓我交
      保。我會在94年 9月13日警詢筆錄承認販賣給庚○○等人
      ，就是因為壬○○、辛○○告訴我莊小隊長這樣告訴他們
      的，莊小隊長本人也有這樣說」等語（見本院卷(一)第29、
      125、126頁），因生被告己○○於該次警詢中之自白，是
      否因受警察人員之利誘或詐欺，而有依刑事訴訟法第 156
      條第 1項：「被告之自白，非出於強暴、脅迫、利誘、詐
      欺、疲勞訊問、違法羈押或其他不正之方法，且與事實相
      符者，得為證據」之反面解釋，不得為證據之情形存在之
      問題。
    2.經本院勘驗該次警詢錄影光碟結果（見本院95年 2月24日
      勘驗筆錄），發現該錄影光碟為以電腦檔方式儲存，分為
      3段：
      (1)第1段畫面顯示被告己○○接受1名員警詢問，採一問一
        答，另 1名員警依被告己○○現場之供述，當場敲打鍵
        盤製作筆錄，畫面與錄音皆稱清晰，過程中被告己○○
        之身體未受拘束；被告己○○於員警詢問：「是否為你
        販賣一、二級毒品給未○○」時，係回答：「是」；被
        告己○○自「我於94年農曆過年前（大約 2月份）開始
        販賣一、二級毒品（海洛因、安非他命）給未○○‧‧
        ‧」以下之該段筆錄內容，係以一問一答之方式整理而
        成，但筆錄內容合乎被告己○○供述之意旨；另光碟畫
        面於顯示警詢時間為 3時40分46秒時停格（距勘驗時間
        開始，約已經過21分鐘），停格前之畫面顯示為連續錄
        影，且被告己○○未有受到強暴、脅迫、利誘、詐欺或
        以其他不正方法詢問之情形；停格之問題經請本院資訊
        室人員到庭，仍無法解決。
      (2)第2段畫面顯示警詢開始之時間為下午4時19分32秒，製
        作警詢筆錄之場景與第 1段相同，惟畫面自始為停格狀
        態，此問題亦無法排除。
      (3)第3段畫面顯示警詢開始之時間為下午5時19分32秒，製
        作警詢筆錄之場景與第 1段相同，但有畫面而無聲音，
        過程中被告己○○身體未受拘束、未見員警有對其實施
        強暴之行為；經跳躍擇取錄影片段，均有畫面而無聲音
        ；畫面顯示警詢結束時間為下午 5時34分37秒；畫面結
        束前，員警尚未將筆錄交予被己○○告閱覽，惟員警及
        被告己○○均已開始抽煙。
    3.上開警詢錄影光碟「畫面停格」及「有畫面而無聲音」之
      問題，雖經送請法務調查局試行修復，仍無法排除（見本
      院卷(二)第137頁法務部調查局95年4月20日調資參字第0950
      0185210號函及所附光碟鑑識調查分析報告）。
    4.上開警詢之錄影，因存在「畫面停格」及「有畫面而無聲
      音」之情形，進一步衍生是否有因違反刑事訴訟法第 100
      條之1第1項前段、第100條之2之規定，致依刑事訴訟法第
      100條之1第 2項之規定不得採為證據之問題（按：刑事訴
      訟法第100條之1第1項、第2項及第100條之2係分別規定：
      「訊問被告，應全程連續錄音；必要時，並應全程連續錄
      影。但有急迫情況且經記明筆錄者，不在此限」、「筆錄
      內所載之被告陳述與錄音或錄影之內容不符者，除有前項
      但書情形外，其不符之部分，不得作為證據」、「本章之
      規定，於司法警察官或司法警察詢問犯罪嫌疑人時，準用
      之」）。惟：
      (1)「刑事訴訟法第一百條之一第一項固規定訊問被告，原
        則上應全程連續錄音；必要時，並應全程連續錄影；同
        條第二項亦規定『筆錄內所載之被告陳述與錄音或錄影
        之內容不符者，除有前項但書情形外，其不符之部分，
        不得作為證據』。同法第一百條之二亦準用同法第一百
        條之一規定。考其立法目的，在於建立訊問筆錄之公信
        力，並擔保訊問程序之合法正當；亦即在於擔保犯罪嫌
        疑人對於訊問之陳述，係出於自由意思及筆錄所載內容
        與陳述相符。如果犯罪嫌疑人之自白，係基於自由意思
        而非出於不正之方法，且其自由之陳述與事實相符，縱
        令於訊問時未經全程連續錄音或錄影，致訊問程序稍嫌
        微疵，仍難謂其自白之筆錄，無證據能力」，最高法院
        著有93年度台上字第 370號判決意旨可資參照，意指於
        確認被告曾依其自由意志陳述而有自白之情形下，並不
        因於訊（詢）問時未經全程連續錄音或錄影，而當然認
        為該載有自白之筆錄無證據能力。
      (2)更何況，本件經勘驗結果，員警於詢問當時，並非完全
        無錄影（參證人即警員壬○○、辛○○之證述；見本院
        卷(一)第186、191頁），而係因不明之原因與無法排除之
        因素（如：光碟本身受到刮損），致無法順利將已存檔
        之錄影資料完全讀取出。然從該錄影光碟可讀取部分所
        顯示之警詢時間，對照警詢筆錄上記載之起訖時間，可
        以發覺兩者大致相符一節，縱然仍無法確認員警於詢問
        當時，確已依規定「連續錄影」，惟其「大致上」、「
        應有」全程錄影之情，仍屬「大略」可得推斷之事。然
        無論如何，上述光碟錄影內容無法完全讀取一節，縱然
        仍應將之視為警詢過程之瑕疵，其瑕疵之情節若非輕於
        最高法院93年度台上字第 370號判決所討論之「‧‧‧
        縱令於訊問時未經全程連續錄音或錄影，致訊問程序稍
        嫌微疵」情形，亦至多與其等同。則有關於系爭警詢部
        分所示被告自白有無證據能力爭議之重點，似仍應在於
        被告己○○當時曾否為筆錄記載內容之自白？及該自白
        是否出於其自由意志之陳述？等問題上。
    5.本院依據下述理由，認定被告己○○曾有前開警詢筆錄內
      容所示之自白：
      (1)按就該94年 9月13日警詢之過程與筆錄，被告己○○於
        本院審理中迭稱：「當初我已經在押，烏日分局員警借
        提我，叫我全部坦承，警察說會幫我請求交保，所以我
        才‧‧‧」（見本院卷(一)第29頁94年10月 5日訊問筆錄
        ）、「我會在94年 9月13日警詢筆錄承認販賣給庚○○
        等人，就是因為壬○○、辛○○告訴我莊小隊長這樣告
        訴他們的，莊小隊長本人也有這樣說」等語（見本院卷
        (一)第125、126頁95年1月11日準備程序筆錄）；於95年2
        月 9日，針對證人即警詢當時詢問警員壬○○之證詞表
        示意見時，稱：「可以調警詢筆錄錄音帶來聽，張先生
        筆錄打上去後，還問我這樣打漂不漂亮，我再照著他打
        上去的筆錄講一遍。交保的事情，是否可以問地檢署的
        承辦檢察官：莊小隊長是否有打電話向他說明交保的事
        情，其餘沒有意見」（見本院卷(一)第 189頁）；於同日
        ，針對證人即警詢當時製作筆錄之警員辛○○之證詞表
        示意見時，稱：「當初在六月一日移送時，警察要我承
        認有販賣就可以請求交保，其餘沒有意見」等語（見本
        院卷(一)第 196頁），所爭執之重點，均僅係在員警曾以
        換取交保一事，利誘（或詐欺）其坦承犯行一節，對於
        筆錄記載之內容，仍係出於其所為之陳述一節，則從未
        加以否認。即依其自身所為之陳述意旨，仍係承認上開
        警詢自白之存在，僅爭執自白之任意性而已。
      (2)雖被告己○○於95年 2月24日勘驗程序後，復稱：「‧
        ‧‧在9 月13日當天，警察也完全沒有出示監聽譯文給
        我看」等語（見本院卷(一)第 244頁），惟此僅影響及於
        員警詢問部分之「現場提示譯文給己○○查看」及被告
        己○○回答部分之「經我查看，正確無誤」等記載，是
        否正確無誤、合於真實，對於被告己○○其他關於「你
        如何販賣一、二級毒品（海洛因、安非他命）給○○○
        ？販賣毒品價格如何計算？共購買幾次？請詳述？」等
        問題之回答，仍應認有自白存在（至於該自白有無證據
        能力、是否與事實相符，則為後續須加以探討、認定之
        問題），則不生影響（況被告己○○就有關與未○○之
        通訊監察譯文部分，雖未見有於警詢當時查看之情形，
        然亦係回答「是」，而現場並無爭執）。
    6.本院依據下述理由，認定被告己○○前開警詢中之自白，
      除曾經當場查看通訊監察譯文之部分，因與勘驗所得結果
      不符，應予排除外（惟被告己○○對於員警詢及之通訊監
      察內容於警詢當時並無爭執，仍係屬實），其餘之自白，
      於查與事實相符之情形下（此部分另於後述相關證人之證
      述部分加以說明），仍應依刑事訴訟法第156條第1項之規
      定，認具有證據能力：
      (1)證人壬○○、辛○○均已到庭清楚證述並無以向檢察官
        請求准予（向法院聲請）交保一事，換取被告於警詢中
        之自白犯行：
        證人壬○○證稱：「（這份筆錄貴單位當時的莊小隊
          長莊木柱有無參與訊問或紀錄的工作？）沒有」、「
          （請就記憶所及回想，你在訊問時，莊小隊長有無插
          話詢問？）沒有」、「（你跟辛○○要將己○○帶回
          去分局偵訊前，當時的承辦檢察官有用書面、口頭或
          電話向你跟辛○○提到被告是否可以交保的事？）沒
          有」、「（己○○在 9月13日警詢筆錄製作過程及製
          作完畢後，你有無書面、口頭或電話向承辦檢察官詢
          問可否交保的事情？）沒有」、「（你在訊問過程中
          ，有無主動或被動告訴己○○有關檢察官可以准予交
          保的事情？）沒有」等語（見本院卷(一)第 182頁以下
          ）。
        證人辛○○證稱：「（在你跟壬○○將己○○、林駿
          忠帶回烏日分局偵訊時，檢察官有無用口頭、書面的
          方式，交代己○○交保的事情？）沒有」、「（整個
          你記錄筆錄的過程裡面，就你印象所及，代理小隊長
          莊木柱有無插話或直接訊問己○○？）沒有」、「（
          你記錄筆錄過程中，是否有聽到詢問人壬○○偵查員
          主動向己○○提及如何能夠使檢察官讓他交保的事情
          ？）沒有」、「（你在製作過程中，你有無向己○○
          提及要如何配合的話，要讓檢察官讓他交保？）沒有
          」、「（被告在製作筆錄時或製作筆錄之前，有無表
          示他在看守所日子很苦，希望能交保？）他一直希望
          能交保」、「（你們如何回答他？）我們就回答說，
          交保不是警察的權利」等語（見本院卷(一)第 190頁以
          下）。
      (2)被告己○○於94年 9月13日接受警詢前，本已有自白犯
        罪事實以換取交保之希望與想法，上開想法並已直接或
        經由選任辯護人清楚表達予檢察官及法官知悉，是縱員
        警曾如被告己○○所述：向其表達如坦承犯行，將向檢
        察官請求准予（向法院聲請）交保之意旨，亦不因此得
        認於客觀或主觀上上，對於被告決定自白與否之自由意
        志，產生具有決定力之影響：
        被告己○○於94年8月3日接受檢察官訊問時稱：「如
          果我承認販賣毒品，是否可以請檢察官同意交保？」
          （另參其選任辯護人當庭之陳述），檢察官因之訊以
          ：「是否承認販賣毒品？」，被告己○○則答以：「
          承認，我從今年 3月開始販賣毒品，我是以電話聯絡
          的方式接受買主買毒品，每天的交易量不多，約一、
          兩千元，只有幾個好朋友而已」等語（見94年度偵字
          第11526號卷第11頁、11527號卷第20頁）。
        94年 8月10日延長羈押訊問程序中，被告己○○復對
          本院法官稱：「（檢察官偵訊時，已坦承販賣海洛因
          ？）是」、「希望法官能讓我交保，交保後，一定會
          隨傳隨到，無逃亡之虞」；選任辯護人亦稱：「被告
          ‧‧‧就販賣海洛因都已坦承不諱‧‧‧請准予被告
          交保」等語（見本院94年度偵聲字第 500號聲請延長
          羈押卷第8頁）。
        94年 9月13日上午檢察官將被告己○○交由員警帶回
          臺中縣警察局烏日分局詢問前之偵訊程序，被告邱憶
          君復稱：「（是否用被查扣之電話對外通聯販賣毒品
          ？）有，我是賣海洛因及安非他命」、「（何時開始
          賣海洛因及安非他命？）海洛因是93年左右開始賣，
          買進是1台兩16萬，賣出去看朋友交情，交情好0.2公
          克或0.3公克 1千元，每賣1千元約可賺1至2百元」、
          「（賣海洛因至何時？）今年 6月初」等語（見94年
          度偵字第11527號卷第53頁以下）。
        因之，被告己○○於94年 9月13日接受警詢前，早已
          有自白犯罪之事實，並迭次直接或經由選任辯護人向
          法官及檢察官陳明希望獲得交保之意旨，是縱員警有
          如被告己○○所指：向其表達如坦承犯行，將向檢察
          官請求准予（向法院聲請）交保之行為，亦不足以認
          於客觀上或主觀上，對於被告決定自白與否之自由意
          志，能產生任何具有意義之變動影響。
    7.綜上所述，本院認：被告己○○於94年 9月13日，確有如
      臺中縣警察局烏日分局警詢筆錄所示之自白存在，且該自
      白，係出於其任意性所為之供述，於查與事實相符之情況
      下，得採為認定其犯罪事實之證據、具有證據能力。
  (二)監聽譯文部分：因譯文之數量過多，關於何部分具有證據能
    力，僅於有引用之必要時，一併加以論述。
  (三)至各相關證人於審判外陳述之證據能力之有無，則各於有關
    證人之陳述部分加以說明。
三、關於販賣第一級毒品海洛因與第二級毒品甲基安非他命予證
    人丑○○部分：
  (一)認定之依據：
    1.被告己○○於94年9月13日警詢中，自承：「我於94年1月
      份開始販賣一、二級毒品（海洛因、安非他命）給丑○○
      ，直到94年 3月底止。大部分都是丑○○打行動電話給我
      後要購買毒品後，我就前往丑○○租屋處（臺中市○區○○街90號）大樓前，丑○○就下來向我購買毒品，每次購
      買海洛因之價格為新臺幣3千元、安非他命每次購買1次價
      格為新臺幣1千元。丑○○向我購買毒品大約1、20次以上
      」等語。
    2.證人丑○○於94年 7月28日在臺灣臺中看守所接受警詢時
      ，證稱：「（警方經通訊監察得知你以行動電話00000000
      00號向己○○行動電話0000000000號購買毒品，是否屬實
      ？何種毒品？）我是向己○○購買毒品無誤。購買海洛因
      及安非他命」、「警方經通訊監察於94年3月5日 1時33分
      、3月6日24時48分、3月9日22時16分、3月10日8時20分、
      3月11日2時30分、3月16日19時28分、3月17日19時58分、
      3月20日 3時23分、3月20日3時25分、3月20日10時54分，
      你以行動電話0000000000與己○○行動電話0000000000號
      相互撥打，你向己○○購買毒品是否屬實？）是向己○○
      購買毒品無誤，是屬實」、「（你向己○○於何時？何地
      開始購買毒品海洛因及安非他命？）於94年 1月份開始向
      己○○購買毒品海洛因及安非他命，至94年 3月22日通緝
      遭查獲止，都在臺中市○區○○街90號大樓前」、「（你
      向己○○如何購買毒品海洛因及安非他命？價錢為何？）
      都是我用行動電話0000000000號打給己○○行動電話0000
      000000向他購買海洛因及安非他命。海洛因1錢（俗稱：1
      個大的）1萬8至2萬元，半錢（俗稱：半） 9千至1萬元，
      半錢的一半（俗稱：半半）4千至5千元。安非他命1錢4至
      5千元，半錢（俗稱：粗的半個）2千至2千5百元」、「（
      你向己○○幾天購買 1次毒品海洛因及安非他命？金額為
      何？）1至2天向己○○購買毒品海洛因及安非他命 1次。
      海洛因1次購買3至4千元，安非他命如有購買2千5至5千元
      」、「（你向己○○購買毒品共花費多少金錢？）花費約
      20幾萬元」等語（見臺中縣警察局烏日分局證人丑○○警
      詢卷及所附通訊監察譯文資料）。
    3.雖證人丑○○於檢察官訊問中，改稱：「（有無向被告買
      安非他命或海洛因？）沒有」、「（為何筆錄說有向被告
      買安非他命及海洛因？）當時我服刑，警方借訊我，要我
      指認被告販賣毒品，否則要辦我販賣毒品，所以警方要我
      說是被告賣毒品給我，我就照警方意思說，我說的不實在
      」等語（見94年度偵字第 15812號卷第11頁；此部分之證
      述依刑事訴訟法第 159條之1第2項之規定具有證據能力）
      ，另於本院審理中稱：「（裡面有說到你有向己○○購買
      毒品的部分，是否你向警察陳述的？）是警察要我這樣說
      的」、「有的情形是我們一起出錢，由己○○打電話給他
      朋友，由己○○拿錢給他朋友，東西拿回來後我們一起分
      」、「（你究竟有無向己○○購買毒品？）沒有」等語（
      見本院卷(二)第 205頁以下），所述與其警詢中所述並不一
      致，因生其前開警詢筆錄是否具有證據能力之問題。惟按
      ：
      (1)「被告以外之人於檢察事務官、司法警察官或司法警察
        調查中所為之陳述，與審判中不符時，其先前之陳述具
        有較可信之特別情況，且為證明犯罪事實存否所必要者
        ，得為證據」，刑事訴訟法第159條之2定有明文。另「
        被告以外之人於檢察事務官、司法警察官或司法警察調
        查中所為之陳述，基於實體發現真實之訴訟目的，依第
        一百五十九條之二規定，如與審判中之陳述不符時，經
        比較結果，其先前之陳述，相對『具有較可信之特別情
        況』，且為證明犯罪事實存否所『必要』者，或於審判
        中有第一百五十九條之三所列死亡等原因而無法或拒絕
        陳述之各款情形之一，經證明其調查中所為陳述絕對『
        具有可信之特別情況』，且為證明犯罪事實之存否所『
        必要』者，亦例外地賦與證據能力。是所謂『顯有不可
        信性』、『相對特別可信性』與『絕對特別可信性』，
        係指陳述是否出於供述者之真意、有無違法取供情事之
        信用性而言，故應就偵查或調查筆錄製作之原因、過程
        及其功能等加以觀察其信用性，據以判斷該傳聞證據是
        否有顯不可信或有特別可信之情況而例外具有證據能力
        」、「刑事訴訟法第一百五十九條之二規定：被告以外
        之人於檢察事務官、司法警察官或司法警察調查中所為
        之陳述，與審判中不符時，其先前之陳述具有較可信之
        特別情況，且為證明犯罪事實存否所必要者，得為證據
        。其所謂『具有較可信之特別情況』（即學理上所稱之
        『特信性』），係指其陳述係在特別可信為真實之情況
        下所為者而言。例如被告以外之人出於自然之發言、臨
        終前之陳述，或違反自己利益之陳述等特別情形均屬之
        。蓋被告以外之人在類此特別情況下所為之陳述，就通
        常而言，其虛偽之可能性偏低，可信之程度較高，若該
        項陳述為證明犯罪事實存否所必要，依上規定，自得構
        成傳聞法則之例外，而承認其證據能力。上開規定所指
        『具有較可信之特別情況』，係屬傳聞證據例外取得證
        據能力之特別要件，與一般供述證據必須具備任意性之
        證據能力要件有別‧‧‧」，最高法院亦分別著有94年
        度台上字第 629號及94年度台上字第5490號判決意旨可
        資參照。
      (2)經查：
        證人丑○○於檢察官訊問及本院審理中，固均稱該警
          詢筆錄所載之內容，係應警方之要求而為陳述，然就
          警方如何唆使其指認被告己○○販賣毒品一節，卻於
          檢察官訊問中稱：「當時我服刑，警方借訊我，要我
          指認被告販賣毒品，否則要辦我販賣毒品，所以警方
          要我說是被告賣毒品給我，我就照警方意思說‧‧‧
          」等語，於本院審理中稱：「（你說你在94年 7月28
          日在看守所作的筆錄是警方要你配合，警方要你如何
          配合？）意思說要跟他們配合，不會說事後有一些有
          的沒有的」、「（你是擔心什麼事情？）擔心出去後
          警察常常來找我」、「（回答的內容是否是你自己回
          答的？）對」等語（見本院卷(二)第 217頁），所述明
          顯有別。則員警是否曾如其所述之以威逼之方式，迫
          令其指認被告己○○，並指示其對被告己○○如何為
          不利之證述？不無疑問。
        況販毒案件之證人，因其案件之特性，每常見於審理
          中接受交互詰問之時，未敢坦言曾向被告購買毒品之
          情形。而其所顯示者，並非證人於審判中之陳述恆較
          於審判外之陳述具有更高之可信性，毋寧於未直接面
          對被告、當庭對質或接受交互詰問之情況下，證人因
          心理之壓力程度較低，亦可能處於較易為合於真實之
          陳述之狀態。本件證人丑○○於本院審理中，不否認
          警詢筆錄所記載之內容，為其自己所為之陳述（僅爭
          執其任意性），然筆錄最後卻清楚記載：「（你以上
          所述是否實在？有無其他補充意見？）實在，有。我
          可以指證己○○販賣毒品，但我不願意當面與己○○
          面對面」等語，適正反應此類案件證人之心態，則其
          於審判中，會出現與警詢中不相一致之證述，實不足
          為奇。而證人丑○○就該警詢筆錄所記載之內容如何
          非出於其任意性之陳述，既所述前後不一，難以採憑
          ，就該筆錄所記載之內容，係出於其自己之回答，亦
          已於本院審理中加以確認，自應認該審判外之陳述，
          具有較可信之特別情況，復為證明本件被告己○○之
          犯罪事實存否所必要，具有證據能力。
    4.另經審酌下列事實，認證人丑○○於警詢中之證述，當較
      其於檢察官或本院審理中所為否認曾向被告己○○購買毒
      品之證述更為可採：
      (1)證人丑○○於警詢中之證述，與被告己○○94年 9月13
        日警詢自白及94年8月3日、8月10日、9月13日向檢察官
        或法官坦承販賣毒品犯行之意旨相符（至其出入之處，
        因被告己○○販賣之毒品對象非僅 1人，證人丑○○購
        買之毒品次述非僅 1次，自難期其完全相符，惟此時，
        因被告己○○販賣之對象較多，證人丑○○對於自身購
        買毒品之金額、次數、方法、地點等，記憶上當較被告
        己○○為深刻，自應優先採取證人丑○○之證述，並依
        「罪疑唯輕」之原則加以認定）。
      (2)證人丑○○於本院審理中，坦承通訊監察譯文有關0000
        000000與0000000000號通話或發送簡訊之部分，多屬其
        與被告己○○間之對話（惟間有被告己○○睡覺時，由
        與其同居之不知身分女子接聽電話之情形），或由其發
        送予被告己○○（因之，此部分之通訊監察譯文亦具有
        證據能力），且為均關於海洛因與安非他命者（詳見本
        院卷(二)第 205頁以下）。雖其另稱：「（你究竟有無向
        己○○購買毒品？）沒有」、「（‧‧‧是不是你們二
        人一起向別人購買，然後再一起分的？）是」等語，然
        其既有購買毒品之需，何以須迭次透過被告己○○始能
        購得，而不於被告己○○介紹認識後，直接與提供毒品
        之人接洽（見其於本院審理中之證述）？況此要與通訊
        監察譯文所顯示之其與被告己○○對話之內容（或其發
        送予被告己○○之簡訊內容），均係由其與被告己○○
        直接談定欲購買毒品之數量、價格，並請被告己○○直
        接將毒品交予其之意旨不符，自不能認其於本院審理中
        所為有利於被告己○○之證述部分係屬真實。茲為便於
        明瞭，例示部分通訊監察譯文內容如下：
        （警詢卷第13頁）陳：「喂，叫你打電話，你都沒有
          打」，邱：「我在睡覺」，陳：「你不是要拿一件東
          西」，邱：「好的」、陳：「你等一下要過來？」，
          邱：「好的」，陳：「那你先拿 1錢半東西過來」，
          邱：「好的」。
        （警詢卷第20頁）陳：「喂，你還好喔？」，邱：「
          ‧‧‧你要多少？」，陳：「一樣，我要4千5百元」
          ，邱：「好啦！」，陳：「你那裡有粗的嗎？見面再
          講」，邱：「好啦!」。
        （警詢卷第21頁簡訊）陳：「鬥陣! 我真的是在難受
          ，請你能快就快一點，順便要跟明天 5萬元我要怎樣
          拿，所以見面一下，或者我過去也可以，阿文」。
        （警詢卷第26頁）陳：「喂，東西拿 4千元」，邱：
          「你到親親來來這邊」，陳：「好的」。
  (二)依前述事證及處理原則（證人丑○○之記憶應較被告己○○
    之記憶為深刻，及「罪疑唯輕」之原則），認定被告己○○
    有如犯罪事實欄所載販賣第一級毒品海洛因與第二級毒品甲
    基安非他命予證人丑○○之事實。茲再就認定結果應加以說
    明之部分，說明認定過程如下：
    1.次數：依被告己○○所述。
    2.交易地點：「親親來來戲院」部分，依通訊監察譯文資料
      補充。
    3.價格：依證人丑○○所述。
    4.證人丑○○每次購買之金額：依證人丑○○所述及通訊監
      察譯文所載。
    5.證人丑○○全部購買之金額：
      先依「罪疑唯輕」之原則，認定證人丑○○向被告己○○
      購買之總金額為20萬元。然因無法具體區分證人丑○○購
      買海洛因與甲基安非他命之次數及歷次購買之金額，而其
      購買海洛因與甲基安非他命之金額區間中數約略相同（海
      洛因部分之金額區間為3至4千元，甲基安非他命部分之金
      額區間為2千5百元至5千元），故各認定為10萬元。
    6.被告己○○及證人丑○○雖迭將「安非他命」稱為「甲基
      安非他命」，惟此僅係一般口語習用之稱呼，然現時國內
      施用毒品者施用之安非他命類藥物，實以「甲基安非他命
      」為常，鮮有為「安非他命」者，此從一般施用毒品者之
      尿液檢驗報告（如94年度偵字第 15813號卷第4、5頁及臺
      中縣警察局烏日分局證人庚○○、未○○警詢卷第54、55
      頁所示）呈安非他命陽姓反應者，均同時呈現甲基安非他
      命陽姓反應之情，即可得知，是自應認被告己○○販售予
      證人丑○○者，為「甲基安非他命」而非「安非他命」（
      關於販售予未○○、午○○、庚○○第二級毒品之部分同
      ）。
四、關於販賣第一級毒品海洛因予證人巳○○部分：
  (一)認定之依據：
    1.被告己○○下述之自白：
      (1)94年8月 3日及94年8月10日於檢察官訊問及本院法官延
        長羈押訊問程序中，向檢察官及本院法官所為坦承有販
        賣第一級毒品海洛因行為之供述（如前所引，惟未特定
        具體之販賣對象）。
      (2)94年 9月13日檢察官訊問中，供承：「（是否賣海洛因
        給巳○○？）有，也是今年農曆年過後開始賣海洛因，
        都是他打電話我，之後相約在松竹路及昌平路的加油站
        交易。他通常是拿 1千元給我」等語（見94年度偵字第
        11527 號卷第54頁以下；另按松竹路2段與昌平路2段口
        ，確有加油站）。
      (3)94年 9月13日警詢中，供承：「我只有販賣第一級毒品
        海洛因給巳○○」、「我於94年農曆過年後（約 3月份
        ）開始販賣第一級毒品（海洛因）給巳○○，直到94年
        5 月中旬止，都是巳○○打行動電話給我要購買毒品後
        ，就約在臺中市○○路與昌平路口一家加油站前向我購
        買毒品，每次購買一級毒品海洛因之價格為新臺幣 1千
        元，巳○○向我購買毒品大約10次左右」等語。
    2.證人巳○○下述不利於被告己○○之證述：
      (1)94年7月4日警詢中證稱：「（你所注射之海洛因是向何
        人購買？如何購買？價錢為何？ 1次購買多少毒品？）
        我是向綽號阿君男子購買海洛因，電話是我以00000000
        00打給綽號阿君，綽號阿君電話是0000000000、000000
        0000、0000000000等三支電話購買毒品，我向綽號阿君
        購買海洛因價錢為 5百至1千5百元不等，1次購買5百元
        海洛因注射 1次，1千元注射2次（以此類推）」、「（
        何時開始向綽號阿君購買毒品？幾天購買 1次？何地購
        買毒品？）94年 2月開始購買，1星期購買1次（5百至1
        千 5百元不等）」、「我打電話給綽號阿君購買毒品後
        ，綽號阿君再約地點叫我前往，到達約定地點後一手交
        錢一手拿毒品」、「（警方於你所查扣之電話簿內 3支
        電話簡稱君、二君、三君是否為你向綽號阿君購買毒品
        海洛因之行動電話？）是」、「經本分局警方向臺灣臺
        中地方法院檢察署恭股核發通訊監察書，你以行動電話
        0000000000號撥打給己○○綽號阿君行動電話00000000
        00於94年3月24日23時55分、25日0時19分及撥打己○○
        行動電話0000000000於94年5月5日17時52分、5月9日17
        時38分、5月9日22時1分、5月9日22時58分、5月10日12
        時27分及撥打己○○行動電話0000000000於94年5月5日
        21時38分之行動電話通訊監察相關內容是否為向己○○
        購買海洛因之情事？你如何解釋？）是我以我所有行動
        電話0000000000號打給綽號阿君（己○○）購買毒品海
        洛因之通話紀錄無誤」等語（見臺中縣警察局烏日分局
        證人巳○○警詢卷筆錄、通訊監察譯文及第10頁之「電
        話簿」影本）。
      (2)94年7月5日檢察官訊問中證稱：「（警詢實在否？）實
        在」、「（出所後何時起施用毒品？）自94年2月用到5
        月，都在昌平路家裡。我是注射海洛因」、「（毒品跟
        誰買的？）綽號阿君，就是我在電話簿裡留的阿君，該
        電話就是我跟他聯絡買毒品的電話」、「（你跟他買幾
        次？）6、7次，都是電話聯絡約地點，約在我家附近，
        每次約買 1千到1千5，他用夾鍊袋裝海洛因拿到我家附
        近賣給我」等語（見94年度9832號卷(二)第153、154頁；
        按：證人巳○○係居住於臺中市○○區○○路 2段金谷
        巷內，與被告己○○所述之交易地點─「松竹路（ 2段
        ）與昌平路（2段）口之加油站」確實相近）。
      (3)94年 9月13日檢察官訊問中證稱：「我有向己○○買海
        洛因，（提示警詢筆錄）情形如同警詢所言」（見94年
        度偵字第11527號卷第55頁）。
    3.雖被告己○○於94年 9月13日檢察官訊問中，另稱：「我
      與巳○○之前是臺中監獄同房，跟他有交情，所以我都是
      賠本賣給廖某，因為他沒有錢，又有施用的習慣」等語（
      見94年度偵字第 11527號卷第54頁），於94年10月13日檢
      察官訊問中繼稱：「巳○○每次都是向我拿5百至1千元的
      海洛因，我都是拿超過5百或1千元價供給巳○○。我的意
      思是我是轉讓海洛因給巳○○而不是販賣」等語（見94年
      度偵字第15812號卷第8頁）；證人巳○○亦於94年10月13
      日檢察官訊問中，與被告己○○前開供述意旨相同之證述
      ，稱：「我約每次拿5百至1千元給被告買海洛因，但被告
      給的數量都超過該價值，我有拿5百或1千元給被告約3、4
      次」等語（見同前卷第 9頁），於本院審理中，復稱：「
      （有無向己○○購買過海洛因？）不是用購買的，我與己○○是很好的交情，那時候我的經濟比較不好，是他給我
      的，有時候我拿錢給他，他都不要拿，只有幾次我硬塞 5
      百元或是1千元給他，他有收，但他拿給我毒品的量，比5
      百、 1千元的量還多」、「（對於你在警局作筆錄時，你
      說是跟綽號阿君的人購買毒品‧‧‧有何意見？）都是警
      方的說法，我是跟他拿沒有錯，但是因為我們兩個交情好
      ，他拿給我的東西遠遠超過我拿給他的錢，有時候我拿錢
      給他他都說不用，是我硬塞給他的」、「（總共向己○○
      拿過幾次海洛因？）2、3次」、「（每次都有塞錢給他？
      ）2、3次，總共塞過多少錢給他我忘記了，塞過5百有1次
      ，塞1千元的有2、3次」等語（見本院卷(二)第218頁以下）
      ，因生：(1)證人巳○○於94年7月4日警詢中之證述，與其
      於本院審理中之證述既不一致，則有無證據能力（至其前
      引檢察官訊問中之證述，均依刑事訴訟法第 159條之1第2
      項之規定，具有證據能力）？(2)證人巳○○前開所有具有
      證據能力之證述，既有前後不一致之處，如何認定其事實
      ？等問題。
    4.惟本院依據下述理由，認定證人巳○○94年7月4日警詢中
      之證述具有可信之特別情況，復為證明本件被告己○○犯
      罪之事實存否所必要，依刑事訴訟法第159條之2之規定，
      具有證據能力：
      (1)證人巳○○於94年 7月5日及94年7月13日檢察官訊問中
        ，兩度具結，仍證稱前開警詢筆錄之內容確屬實在。
      (2)即至本院審理中，證人巳○○亦從未否認前開警詢筆錄
        之內容係出於其所為之陳述，其雖稱：「是警方的說法
        」云云，卻未交代何以上開陳述為「警方之說法」、其
        何以願意依照或屈從於警方之指示？蓋以其與被告己○○均稱彼此原屬舊識、頗有交情，若非屬實之事，其如
        何能於無強大外力介入之情形下，輕易為此不利於被告
        己○○之證述？而被告己○○既經查獲在前，證人巳○○則因施用毒品案經查獲在後（94年7月4日），證人巳
        ○○縱然指證被告己○○為毒品來源，並無依毒品危害
        防制條例第17條之減輕其刑之可能，則證人巳○○又何
        有不實指證被告己○○販賣海洛因之動機存在？況證人
        巳○○於本院審理中，亦坦承警詢卷所附之通訊監察譯
        文資料，均屬其與被告己○○之對話，對話內容則為其
        欲向被告己○○拿取海洛因（見本院卷(二)第31頁；因之
        ，該通訊監察譯文資料，亦應認具有證據能力），則前
        開警詢筆錄之內容，亦有該通訊監察譯文資料可佐，並
        非全然無憑。以是，本院認定證人巳○○前開警詢中之
        證述，具有可信之特別情況，復為證明本件被告己○○
        之犯罪事實所必要，應具有證據能力（另參前述關於證
        人丑○○警詢證言證據能力之說明）。
    5.復依據下述理由，認定被告己○○仍係以販賣而非轉讓之
      方式，將海洛因交予證人巳○○：
      (1)證人巳○○於94年7月4日警詢、94年7月5日檢察官訊問
        中及94年 9月13日檢察官訊問中之證述，從未提及「‧
        ‧‧有時候我拿錢給他，他都不要拿，只有幾次我硬塞
        5百元或是1千元給他，他有收，但他拿給我毒品的量，
        比5百、1千元的量還多」等情。
      (2)證人巳○○雖於94年10月13日檢察官訊問時，改稱被告
        己○○係轉讓而非販賣海洛因（按：證人巳○○於94年
        8月3日檢察官訊問中之陳述，未以證人之身分具結，故
        無證據能力），然查：證人巳○○於94年10月13日接受
        檢察官訊問時，被告己○○亦同時在庭，而依筆錄觀之
        ，檢察官係於訊問被告己○○後，始訊問證人巳○○，
        且未行隔離，故證人巳○○亦得聽聞被告己○○之供述
        ，對照94年 9月13日檢察官訊問時，被告己○○雖亦同
        時在庭，且檢察官亦係於訊問被告己○○後，始訊問證
        人巳○○，然因行隔離訊問，故證人巳○○入庭後，對
        於被告己○○係為如何之辯解並不明瞭，故證人巳○○
        自94年10月13日起之證述，自有於聽聞被告己○○之辯
        解後，附和被告己○○之可能。
      (3)另從通訊監察譯文資料（證人巳○○警詢卷第23頁）所
        示：廖：「喂，我拿 5百不夠，下次補你」，邱：「好
        啦！」等語之對話觀之，被告己○○亦非無販賣海洛因
        予證人巳○○之未必故意存在。
  (二)依前述事證及相同於證人丑○○部分說明之處理原則，認定
    被告己○○有如犯罪事實欄所載販賣第一級毒品海洛因予證
    人巳○○之事實。並就有必要之部分，說明認定過程如下：
    1.次數：依罪疑唯輕之原則及證人巳○○之證述，認定為 6
      次。
    2.交易之金額：證人巳○○購買之金額區間，綜依被告己○○之供述、證人巳○○之證述及通訊監察譯文之資料加以
      認定。惟歷次購買之具體金額無法逐一認定，僅能依其等
      之供、證述、通訊監察譯文資料、金額區間等，以平均每
      次購買金額1千元計算，得全部購買金額為6千元。
五、關於販賣第一級毒品海洛因與第二級毒品甲基安非他命予證
    人未○○部分：
  (一)認定之依據：
    1.被告己○○於94年 9月13日警詢中，自承：「（你如何販
      賣一、二級毒品海洛因、安非他命給未○○？販賣毒品價
      格如何計算？共購買幾次？請詳述？）我於94年農曆過年
      前（大約 2月份）開始販賣一、二級毒品（海洛因、安非
      他命）給未○○，直到我於94年 6月10日被警方查獲為止
      ，大部分都是未○○打行動電話給我要購買毒品後，未○○就到我的租屋處（臺中縣潭子鄉○○街 ○段123號5樓）
      向我購買毒品，每次購買毒品（海洛因、安非他命）價格
      為新臺幣2、3千元。未○○向我購買毒品大約 1、20次」
      等語。
    2.證人未○○於94年 8月17日警詢中，證稱：「（經警方檢
      視監察己○○行動電話0000000000及0000000000‧‧‧與
      你所持有的0000000000相關之監察譯文，在己○○000000
      0000於94年 5月8日16時30分、在94年5月12日16時13分、
      在94年 5月12日17時58分、在94年5月13日10時50分及5月
      13日15時 4分，另己○○持有0000000000與你的行動電話
      0000000000在94年 5月12日17時28分‧‧‧所毒品交易內
      容是否均屬實？）均屬實，均是我向己○○‧‧‧購買毒
      品的交易內容，經我當場查看警方所提供的譯文無誤」、
      「（你以前毒品是向何人所購買？方式為何？）我以前是
      向己○○‧‧‧所購買，我是用我的行動電話0000000000
      打己○○的行動電話0000000000及0000000000用現金交易
      ，我每次購買新臺幣 3千元至1千、2千元不等的安非他命
      及海洛因毒品」、「（你向己○○購買幾次毒品？以何方
      式交易？交易地點為何？）我向己○○購買毒品大約15次
      ，我們都是以現金交易，我們都是以電話聯絡後，約定在
      臺中市○○區○○路與東山路口一家賣榴槤的水果攤或東
      山樂園或松竹路與北屯路口天橋下等地方交易毒品」（見
      臺中縣警察局烏日分局證人庚○○、未○○警詢卷及所附
      部分通訊監察譯文資料）。
    3.雖證人未○○於94年10月13日檢察官訊問中，證稱：「（
      有無向被告己○○買安非他命或海洛因？）沒有」、「（
      是否有在警局說用0000000000電話跟被告的0000000000電
      話聯絡買毒品？）烏日分局拿通聯紀錄給我要我咬被告，
      要我咬被告有賣安非他命及海洛因」、「（為何在警局指
      稱向被告買過15次毒品？）都是烏日分局長官要我這麼說
      ，實際上我並未向被告買毒品」等語（見94年度偵字第15
      812號卷第9頁）；於本院審理中，證稱：「（警詢筆錄內
      容是否你所述？）是警方叫我這樣講的」、「（包含賣榴
      槤的水果攤及東山樂園、松竹路與北屯路口天橋下，也是
      警方要你這樣說的？）是」、「（實際上你有無在上述地
      點與己○○見過面？）沒有」等語，因之仍生：(1)證人未
      ○○於警詢中之證述，與其於本院審理中之證述既不一致
      ，則有無證據能力（至其前引檢察官訊問中之證述，則依
      刑事訴訟法第159條之1第2項之規定，具有證據能力）？
      (2)前開不相一致之證述，如何加以採憑？等問題。
    4.惟本院仍認證人未○○於警詢中之證述，具有可信之特別
      情況，復為證明本件被告己○○犯罪之事實存否所必要，
      依刑事訴訟法第159條之2之規定，具有證據能力：
      (1)依證人未○○於檢察官訊問中及本院審理中證述之意旨
        ，並無否認警詢筆錄記載之內容出於其所為之陳述（僅
        強調係應警方之要求而為如此陳述）。
      (2)證人未○○雖迭稱：「都是烏日分局長官要我這麼說」
        、「是警方叫我這樣講的」等語，然卻從未具體陳述臺
        中縣警察局烏日分局員警如何令其為警詢筆錄內容所載
        之陳述，況其坦承與被告己○○原係舊識，為朋友關係
        （見警詢卷第33頁），而其雖經查獲施用毒品案件，為
        結果為應送觀察、勒戒，結果亦屬確然（見本院卷(二)第
        26頁），則本案若非真有其事，或員警曾於警詢時出示
        通訊監察譯文等資料加以佐證（按：證人未○○於本院
        審理中，確實證稱：「（警員在你家製作筆錄時，是否
        有拿通訊監察譯文給你看過？）有」等語），其如何能
        於無具體之威脅、利誘之情形下，僅應員警之要求，即
        輕易配合員警、對於被告己○○為不實之證述？
      (3)況證人未○○之父親魏善本曾以「在場人」之名義簽名
        於警詢筆錄上，證人未○○並於本院審理中明確證稱：
        「（94年8月17日下午5點左右，烏日分局有無持搜索票
        到‧‧‧你住處去搜索？）有」、「（當天有無在你住
        處直接對你作筆錄？）有」、「（當時家裡面還有誰在
        ？）我父親」、「（作筆錄是在你家客廳或房間？）客
        廳」、「（作筆錄時你父親在何處？）有時候在客廳，
        有時候走出去外面」、「（94年 8月17日的警詢筆錄有
        無錄音？）當時有錄音，也有錄影」等語（見本院卷(二)
        第26頁以下），則依當時警詢之地點係在證人未○○之
        住處，原有全程錄影，證人未○○之父親更處於隨時得
        以在旁見聞之狀態，警詢結束後亦於筆錄上簽名等情觀
        之，均難想像員警於當場能以威脅、利誘之方式，強令
        證人未○○為違反己意之證述。證人未○○於警詢中所
        為之證述，應具有可信之特別情況。
    5.依據下述理由，認定證人未○○於警詢中之證言，較之其
      於檢察官訊問中及本院審理中所為未向被告己○○購買海
      洛因或甲基安非他命之證述，更為可信：
      (1)如前述關於4.部分之說明。
      (2)證人未○○於94年10月13日經檢察官訊問前，依筆錄所
        示，處於未經與被告己○○隔離之情形下，對於被告己○○先前之否認販賣毒品予他人之詞，能在場見聞，或
        有因此附和被告己○○之可能。
      (3)證人未○○警詢中之證述意旨，非但有其自身坦言曾當
        場查看之通訊監察譯文資料可稽，亦與被告己○○94年
        9月13日警詢之自白意旨相符。
  (二)是依前述事證及相同於證人丑○○部分之處理原則，認定被
    告己○○有如犯罪事實欄所載販賣第一級毒品海洛因及第二
    級毒品甲基安非他命予證人未○○之事實。並就有必要之部
    分，說明認定過程如下：
    1.時間：無論依被告己○○之供述與證人未○○之證述，均
      無區分購買海洛因與甲基安非他命之時間點之意，爰認定
      為同時購買。
    2.次數：證人未○○所述較具體、明確，且與被告己○○供
      述之意旨無違，爰採證人未○○所述。
    3.交易地點：綜依被告己○○之供述與證人未○○之證述加
      以認定。
    4.歷次交易之金額區間：綜依被告己○○之供述及證人未○○之證述加以認定。
    5.全部交易之金額：因無從區分證人未○○每次購買之海洛
      因與甲基安非他命金額分別為何，僅能推定為均相一致，
      再依每次購買之總額平均數 2千元加以計算，得海洛因與
      甲基安非他命全部購買之總金額應各為1萬5千元。
六、關於販賣第一級毒品海洛因予證人丁○○部分：
  (一)認定之依據：
    1.被告己○○於94年 9月13日警詢中供稱：「（另經丑○○
      於警詢筆錄中供稱；丁○○向丑○○購買一級毒品海洛因
      時，因為丁○○所購買之數量比較多，因此就通知你拿一
      級毒品海洛因到丑○○租屋處，販賣一級毒品給丁○○，
      是否屬實？）屬實」、「（你如何販賣一級毒品海洛因給
      丁○○？販賣毒品價格如何計算？共購買幾次？丑○○是
      否從中賺取佣金？請詳述）我於94年農曆過年時（約 2月
      份）開始販賣一級毒品（海洛因）給丁○○，直到94年 3
      、4 月份止，都是丑○○打行動電話給我說丁○○要購買
      一級毒品海洛因，價格約新臺幣6至8萬元，我就前往丑○○租屋處（臺中市○區○○路 5樓，詳細地點我忘記了）
      ，我進屋內就將一級毒品海洛因販賣給丁○○，每次購買
      毒品海洛因之價格為新臺幣6萬至8萬元，丁○○向我購買
      毒品大約4、5次‧‧‧」等語。
    2.證人丁○○於94年 8月27日警詢中證述之：「（經警方調
      閱通訊監察書，你於94年 3月11日‧‧‧是否購買毒品海
      洛因新臺幣 5萬元？你是向何人購買？如何購買？購買幾
      次？請你詳述）我確實有購買一級毒品海洛因新臺幣 5萬
      元，我是以當時我所使用之行動電話0000000000撥打綽號
      『阿文』所有之行動電話0000000000及綽號『阿文』之女
      友綽號『小薇』之行動電話0000000000號向他們二人購買
      毒品，我均是以電話聯絡好後，我前往綽號『阿文』及綽
      號『小薇』之租屋處（臺中市○區○○路 5樓）購買海洛
      因，‧‧‧因為我購買的量很大，我每次去購買毒品時，
      都在綽號『阿文』及綽號『小薇』之租屋處等，綽號『阿
      文』及綽號『小薇』就撥打電話，叫一位綽號『阿君』的
      男子拿毒品海洛因上來，不久後綽號『阿君』的男子就拿
      毒品海洛因至『阿文』及綽號『小薇』之租屋處，我將購
      買毒品的錢交給綽號『阿文』及綽號『小薇』後，綽號『
      阿文』及綽號『小薇』就將綽號『阿君』的男子所拿來的
      毒品交給我，完成交易後，我就離開了」、「綽號『阿文
      』男子之姓名為丑○○‧‧‧，綽號『小薇』女子之姓名
      為施雯涵‧‧‧」、「經我指認，己○○就是綽號『阿君
      』之男子無誤」等語（見本院卷(二)第76頁以下）。
    3.雖證人丁○○於：
      (1)檢察官訊問中，證稱：「我和己○○一起合夥共同出錢
        買海洛因，由己○○去買，買了之後就與邱某分配，就
        只有 1次，時間我忘記了」、「當時在警局，我是說我
        跟己○○、丑○○、施雯涵都認識，因為我對買毒品的
        管道不熟，我是委託己○○（綽號阿君）合夥一起買毒
        品。‧‧‧警詢時警方可能沒有寫到我講的合夥或請他
        們幫我買這幾個字」、「己○○當著我的面打電話給他
        朋友，邱某的朋友就拿海洛因到丑○○租屋處，我就分
        配毒品數量，邱某拿一部分，我拿一部分」、「（你有
        無向己○○、丑○○、施雯涵購買海洛因？）沒有，是
        三個人合夥買」（見94年度偵字第 15813號卷第14頁以
        下）、「當初是警方問我說毒品從何處來，我去丑○○
        住處，我所說的『跟丑○○、施雯涵各買過 3次毒品』
        ，是指：我到丑○○租屋處時，丑○○及施雯涵都在場
        ，我向丑○○說要買毒品，因為施雯涵也在場，所以我
        就跟警方說我向丑○○及施雯涵各買過 3次毒品，實際
        上我只去過丑○○處3次，該3次施雯涵都在場，前 2次
        我跟丑○○合夥買海洛因，‧‧‧第 3次我到丑○○租
        屋處，我跟丑○○說要買毒品，施雯涵也在場，丑○○
        、施雯涵剛好一起出去，我坐在丑○○租屋處，剛好己○○也去丑○○那裡，我跟己○○談要買海洛因之事，
        己○○說他有認識的人可以拿到毒品，所以我就和己○○合資，我拿 5萬，邱某出2、3萬，由己○○叫一位我
        不認識的人拿海洛因到丑○○租屋處，由該第三人將海
        洛因賣給我及己○○，由我分配毒品，錢則由我放在桌
        上，由該第三者數。丑○○、施雯涵回來時沒有拿毒品
        給我，所以我在警局稱『丑○○、施雯涵打電話給己○○，再由己○○拿毒品給我』不是事實」、「當初被警
        方抓到，心裡很亂，警方問我什麼，我就籠統回答說大
        概是這樣吧」等語（見同前卷第28頁以下）。
      (2)另於本院審理中，證稱：「（你勒戒之前，吸食海洛因
        毒品的來源？）從丑○○及陳憶君這邊拿的」、「我知
        道他們二人有在施用海洛因，他們有這個管道，所以我
        委託他們拿來給我」、「（你直接拿錢給己○○拿毒品
        有幾次？）1次或是2次而已」、「（金額多少）印象中
        拿 5萬元給他，不曉得是拿1次或是2次忘記了」、「（
        是 5萬元先拿給己○○，再拿到毒品或是先拿到毒品再
        交錢給己○○？）我先拿 5萬元給己○○，己○○隔了
        將近1個鐘頭拿海洛因給我」、「（在何處拿5萬元給己○○？）在阿文的家裡」、「（己○○海洛因拿回來後
        ，有沒有用磅秤秤給你？）他在現場秤給我」、「（當
        時己○○有無在你面前分裝？）有，分成2包，1包他的
        2萬元，我的那包是5萬元」、「（你在烏日分局作的筆
        錄，是記載你向己○○買或是合資購買毒品？）好像是
        記載我向己○○購買，是警察跟我說我是向己○○購買
        的，我是配合警察，實際上是他幫我買的，在警局所說
        的與現在不同」、「（你直接交錢給己○○總共幾次？
        ）印象中1次，就是5萬元這次」、「（你有看到賣毒品
        給己○○的人？）沒有看到，己○○拿錢後，外出 1個
        小時後才回來」、「（對於你在偵查中說：『‧‧‧由
        該第三人將海洛因賣給我及己○○，由我分配毒品』，
        有何意見？）我確實沒有看過賣毒品給己○○的人」、
        「他拿錢出去，之後跟一個人回來，海洛因是己○○交
        給我的」等語。
      (3)上開所述與其警詢中之證述並不一致，因之仍生：其
        警詢中之證述是否具有證據能力？（至其前引檢察官訊
        問中之證述，則依刑事訴訟法第 159條之1第2項之規定
        ，具有證據能力），及(2)前開不相一致之證述，應如何
        加以採憑？之問題。
    4.本院依據下述理由，認證人丁○○於警詢中之證述，因具
      有可信之特別情況，且為證明本件被告己○○犯罪之事實
      存否所必要，應依刑事訴訟法第159條之2之規定，具有證
      據能力─
      在94年度偵字第15813號卷之第2頁，有以證人丁○○之妻
      張寂茹名義書寫之請假單 1紙，上載：「本人丁○○‧‧
      ‧因本人在國外上班，無法前去當證人，先於書信告知，
      不便之處請体諒，因作筆錄時有錄音為證，不便面對面對
      質，所以請檢察官是否可以不用出庭作證人了」等語，證
      人丁○○並於本院審理中，證稱：上開請假單確為其妻所
      書寫，因其當時在大陸工作，接到傳票，無法回來，故打
      電話請其妻代為書寫請假單，請假單裡面有提到「作筆錄
      時有錄音為證，不便面對面對質」，係因被告己○○曾叫
      人到其家中去轉達事情，此為其苦衷等語（見本院卷(二)第
      19、20頁），足見其上開警詢中之證述，應具有可信之特
      別情況，復為證明被告己○○之犯罪事實存否所必要，自
      應認具有證據能力。
    5.另證人丁○○於檢察官訊問及本院審理中有關「係與被告
      己○○合夥購買毒品」之情節部分，殊與事實不符，自難
      憑採。蓋：
      (1)證人丁○○於檢察官訊問及本院審理中所為證述合夥購
        買與分配海洛因之過程差異過大，殊難想像為確實曾經
        發生之事實。
      (2)如事實過程為如此，其何以於警詢中不為相同意旨之證
        述？
      (3)最後，依其承認為請其妻代書之「請假單」所載意旨，
        及其於本院審理中證述之：「被告有叫人到我家去轉達
        事情，這是我的苦衷」等語，無非均在表明：其於警詢
        中證稱之曾向被告己○○購買海洛因之經過，原屬真實
        。
  (二)依上所述，本院仍認被告己○○有販賣第一級毒品海洛因予
    證人丁○○之行為。另就雙方交易之次數部分，因證人丁○○所述前後不一，然本件除被告己○○於警詢中之自白與證
    人丁○○之證述外，別無足夠之證據足以確認被告己○○曾
    與證人丁○○有超過 1次以上之交易行為，爰採證人丁○○
    於檢察官訊問及本院審理中證述之意旨，認定雙方交易之次
    數為1次，金額則為5萬元。
七、關於販賣第一級毒品海洛因予證人甲○○部分：
  (一)認定之依據：
    1.被告己○○於94年 9月13日檢察官訊問中，供承：「甲○○住旱溪幾街，我有去過他家，我是賣海洛因給他，是他
      先打電話給我，然後會說買多少錢，我就將海洛因拿至他
      家，他就拿錢給我」、「（提示烏日分局烏警刑字第0940
      0號警卷所附之通聯紀錄，依94年3月27日0000000000及00
      00000000電話之通聯紀錄，內容是談何事？）因為那段期
      間王某買毒品，都是向我欠賬，王某打那通電話是說這幾
      天會有錢，再還錢給我。王某是今年二月份開始買，買到
      4月底5月初，王某買過多少錢海洛因我忘記了」、「（是
      以何支電話與甲○○‧‧‧聯絡？）我忘記有哪些支，都
      是王‧‧‧打給我」、「我有欠他錢，但他向我拿海洛因
      時，我也是會收王某的錢，‧‧‧」、「我拿海洛因給甲○○都有向他拿錢」等語（見94年度偵字第 11527號卷第
      53頁以下）。
    2.證人甲○○於94年5月6日警詢中證稱：「（你所注射毒品
      海洛因是向何人購買？如何購買？價錢為何？）是向綽號
      阿君及其一名女子購買海洛因，我以行動電話0000000000
      號撥給綽號阿君及其一名女子之行動電話0000000000號購
      買海洛因，價錢為半錢1萬元、半半錢（半錢再一半）5千
      元」、「（警方經通訊監察譯文於94年 3月24日21時11分
      及94年3月27日5時13分你以行動電話0000000000號撥打行
      動電話0000000000由綽號阿君及其一名女子接聽，是否在
      購買毒品？何地購買毒品？）是在購買毒品，我是向綽號
      阿君及其一名女子約到我住家附近，綽號阿君及其一名女
      子就會駕駛三菱黑色自小客車（車號不詳）來賣海洛因，
      一手交錢（1萬元至5千元）一手接海洛因」、「（你共向
      綽號阿君及其一名女子購買毒品幾次？你撥打電話幾號？
      ）向綽號阿君及其一名女子購買毒品，於93年12月起至94
      年5月，每5至7都向綽號阿君及其一名女子購買毒品，1次
      金額1萬元至5千元不等，多少次數已不記得。我都撥打行
      動電話0000000000號給綽號阿君及其一名女子接聽電話後
      約地點後購買毒品」、「（經警方通訊監察調閱口卡片，
      綽號阿君真實姓名己○○‧‧‧及該女子真實姓名子○○
      ‧‧‧」，是否為販賣毒品海洛因所撥打行動電話000000
      0000號給你之男女？）是的，就是該二人販賣毒品海洛因
      給我之人，我當場指認簽名捺印」等語（見臺中縣警察局
      烏日分局證人甲○○、子○○警詢卷及所附部分通訊監察
      譯文資料）。
    3.雖證人甲○○於94年 9月13日檢察官訊問中，證稱：「己○○有欠我20萬，有時我會給他錢，邱某會拿海洛因給我
      」、「邱某有時給我海洛因時會收錢，有時未收錢」等語
      （見94年度偵字第 11527號卷第55、56頁）；於本院審理
      中，證稱：「（與己○○何關係？）經過朋友介紹，經過
      一段時間後他手頭不方便，有向我借錢，後來因為我有吸
      食海洛因，知道己○○有地方可以拿到海洛因，所以我請
      他幫我拿」、「（你請被告幫你拿海洛因的情形？）不是
      很多次，我是94年3、4月左右，總共請他拿了4、5次左右
      ，最多拿 1萬元，有時候3千、5千元左右」、「有時候他
      先幫我墊，東西拿給我後，我再拿錢給他」、「（被告是
      向何人拿海洛因？）我不知道」、「（你請被告幫你拿海
      洛因後，大約隔多久他會把海洛因交給你？）通常都是 2
      、 3個小時左右」、「是他先把我墊，我再付錢給他」、
      「（你在電話中與己○○聯絡時，是說要向他買或是請他
      幫你向別人買？）請他幫我買」等語（見本院卷(二)第 191
      頁以下），與其警詢中證述之情節略有不一致之處，因生
      ：(1)其警詢中之證言是否具有證據能力（至其前引於檢察
      官訊問中之證述，則依刑事訴訟法第 159條之1第2項之規
      定，具有證據能力）？及(2)上開證人甲○○不一致之證言
      ，應如何加以採憑？之問題。
    4.本院依據下述理由，認定證人甲○○上開警詢之證言，因
      具有可信之特別情況，且為證明本件被告己○○犯罪之事
      實存否所必要，應依刑事訴訟法第159條之2之規定，具有
      證據能力：
      (1)證人甲○○於檢察官訊問及本院審理中，從未陳述該警
        詢筆錄記載之內容，非出於其所為之陳述，或其所為之
        陳述，非出於任意性，或有其他無法為合於真實陳述之
        情形存在，而依其與被告己○○之交情，似無故意對於
        被告己○○為反於真實之不利證述之可能。
      (2)甚至，證人甲○○於本院詢以有關警詢筆錄之問題時，
        直接回答：「（對於你在警察局說：是跟綽號阿君購買
        毒品，通聯紀錄說是在購買毒品，是跟綽號阿君及一名
        女子購買毒品‧‧‧，該女子就是子○○，及己○○賣
        毒品給你，有何意見？）沒有意見」、「（警詢筆錄是
        否實在？）是實在‧‧‧」等語（見本院卷(二)第 194頁
        ），足見其於警詢中之證述，具有可信之特別情況，復
        為證明本件被告己○○之犯罪事實存否所必要，應具有
        證據能力。
    5.證人甲○○於檢察官訊問中所述：「被告己○○有時候會
      拿錢，有時候未收錢」，及於本院審理中證述：「是請被
      告己○○代為購買海洛因，並由己○○先行墊付價款後，
      其再交付價款給己○○」等語，應與事實不符，不足採信
      ，蓋：
      (1)證人甲○○上開所述如屬實情，何以其於警詢中不為如
        此陳述，而反明確陳稱係：「‧‧‧一手交錢、一手接
        海洛因」等語？又被告己○○何以於證人甲○○94年 9
        月13日檢察官訊問中，對其已有上開有利證述之情形下
        ，仍迭稱：「（對甲○○所言有何意見？）我有欠他錢
        ，但他向我拿海洛因時，我也是會收王某的錢」、「我
        拿海洛因給甲○○都有向他拿錢」等語（見本院卷(二)第
        55、56頁）？
      (2)無論依卷附通訊監察譯文資料（見證人甲○○、子○○
        警詢卷第17頁）顯示之證人甲○○與被告己○○對話內
        容，或被告己○○前後之供述，均未見有證人甲○○係
        託請被告己○○代購海洛因並由被告己○○先行墊付之
        情形存在，是證人甲○○上開檢察官訊問與本院審理中
        有利於被告己○○之證述部分，自屬不實而不足採信。
  (二)依前述事證與處理原則，認定被告己○○有如犯罪事實欄所
    載販賣第一級毒品海洛因予證人甲○○之事實。並就有必要
    之部分，說明認定過程如下：
    1.次數：依證人甲○○之證述及罪疑唯輕之原則，認定為 4
      次。
    2.歷次交易與全部交易之金額：依證人甲○○於檢察官訊問
      及本院審理中之證述意旨，認定為1萬元1次，5千元3次，
      故得全部交易之金額為2萬5千元。
    3.被告己○○雖辯稱：「是以成本價賣出去」云云（見94年
      度偵字第 11527號卷第55頁），惟查，被告自承：「買進
      是 1台兩16萬」（見同前卷第53頁），則縱其未就購入之
      海洛因加以稀釋，僅依證人甲○○所述購買海洛因之價格
      即半錢1萬元、4分之1錢5千元計算，被告己○○亦顯有賺
      取差價之行為，自仍應成立「販賣」第一級毒品罪。
  (三)另關於被告子○○是否為共同正犯部分，則詳於後述。
八、關於販賣第一級毒品海洛因與第二級毒品甲基安非他命予證
    人庚○○部分：
  (一)認定之依據：
    1.被告己○○於94年 9月13日警詢中證稱：「（你如何販賣
      一、二級毒品海洛因、安非他命給庚○○？販賣毒品價格
      如何計算？共購買幾次？請詳述）我於94年3、4月份開始
      販賣一、二級毒品海洛因、安非他命給庚○○，直到94年
      5 月底止，大部分都是庚○○打行動電話給我要購買毒品
      後，就約在臺中市○○路與松竹路口向我購買毒品，每次
      購買毒品海洛因之價格為新臺幣5千元至1萬元，安非他命
      每次購買 1台兩價格2萬6千元至2萬7千元。庚○○向我購
      買毒品大約10次以上」等語。
    2.證人庚○○於94年 6月29日警詢證稱：「（你所吸食之海
      洛因及安非他命是向何人購買？如何購買？價錢為何？一
      次購買多少毒品？共購買幾次？）海洛因及安非他命是向
      己○○（綽號憶君）‧‧‧購買。我以行動電話00000000
      00、0000000000購買海洛因及安非他命。‧‧‧己○○（
      綽號憶君）所販賣之海洛因1錢2萬3、4千元，安非他命半
      兩 1萬5、6千元。‧‧‧向己○○（綽號憶君）購買海洛
      因1錢、安非他命半兩。‧‧‧於94年3月開始向己○○（
      綽號憶君）購買海洛因及安非他命，每月向己○○（綽號
      憶君）購買4至5次」、「（警方經臺灣臺中地方法院檢察
      署恭股所核發通訊監察書，監察己○○行動電話00000000
      00、0000000000‧‧‧得知你‧‧‧購買毒品，你以行動
      電話0000000000撥打己○○綽號憶君行動電話0000000000
      、0000000000於94年5月9日20時48分、 5月18日15時12分
      、 5月18日15時27分、5月25日19時27分、5月26日20時16
      分、5月27日0時53分‧‧‧購買海洛因及安非他命是否實
      在？）警方提示譯文經我目睹，就是向己○○（綽號憶君
      ）購毒之通訊對話」等語（見臺中縣警察局烏日分局證人
      庚○○、未○○警詢卷警詢筆錄及所附通訊監察譯文資料
      ）。
    3.證人庚○○於本院審理中，雖對於警詢筆錄中曾引述之通
      訊監察譯文，為其與被告己○○間之對話，且對話之內容
      ，均為有關海洛因（以「女的」稱之）與（甲基）安非他
      命（以「糖仔」、「粗的」或「磚仔」稱之）交易之事等
      情，大致坦承不諱（見本院卷(二)第 8頁以下）；惟另稱：
      「我不是向己○○買的」、「我們是一起出錢去買的」、
      「每次我都要先拿錢給他，他才夠錢去向別人買，如果有
      在販賣的話，應該不會如此」、「（你在94年 6月29日到
      烏日分局作調查筆錄時，你在筆錄第3頁第4行說：海洛因
      及安非他命是向己○○購買的，之後並有指認，內容是否
      實在？）我剛被抓時精神狀況還不錯，但警方不讓我作筆
      錄，到隔天下午才對我作筆錄，當時我人很不舒服，那時
      候想趕快把筆錄作完，儘快送法院」、「那時候精神狀況
      很不好，我只記得警方叫我作什麼我就配合他」、「警方
      是拿通聯紀錄，叫我照著通聯譯文所載的時間、次數唸」
      、「警方跟我說己○○已經被他們抓到了，我是他的下線
      ，叫我要咬他，但我們只是合資而已，我並不是他的下線
      」等語，所述與其警詢中所述並未一致，因之仍存在證人
      庚○○警詢中之證述是否具有證據能力？及其上開不一致
      之證述如何加以採憑？等問題。
    4.本院依據下述理由，認定證人庚○○上開警詢中之證言，
      具有可信之特別情況，且為證明被告己○○之犯罪事實存
      否所必要，應依刑事訴訟法第159條之2之規定，具有證據
      能力：
      (1)依證人庚○○94年 6月28日警詢筆錄之記載，證人庚○○於當晚拒絕夜間詢問，並敘明理由為：「因我現在很
        累，不願意接受偵訊」，依該時為晚上 7時30分左右，
        則證人庚○○至翌日下午 1時10分許開始接受警詢時起
        ，因已有充分之休息，其稱：「我剛被抓時精神狀況還
        不錯，但警方不讓我作筆錄，到隔天下午才對我作筆錄
        」等語，似與事實不符。且如員警於翌日下午 1時10分
        許始行詢問，係出於準備詢問資料起見，只要未逾24小
        時之法定解送時限，似亦不能謂員警之作法有何疏失。
      (2)證人庚○○於本院審理中，不否認：「（在警察局製作
        的筆錄，是否自己陳述的內容？）內容都是我說的沒錯
        」等情（見本院卷(二)第16頁）。
      (3)另從證人庚○○於回答員警有關於向被告己○○購買毒
        品之情形結束後，員警詢以「有無向其他人購買毒品」
        及「你是否知道有其他人在吸食毒品」兩問題時，尚為
        相當完整、具體之回答（包含通聯之電話號碼），然此
        應為與員警詢問主題即本案無關之事項，員警當無要求
        其為配合陳述之可能，足見上開警詢筆錄之陳述，非但
        應出於其意思所為之陳述，且其於警詢結束前，並未有
        所謂「精神狀況很不好」、「人很不舒服」之狀況。
    5.另依下述理由，足以認定證人庚○○於本院審理中所述「
      係與被告己○○合資購買毒品」云云，應屬不實，應以其
      於警詢中證述之係向被告己○○購買海洛因及（甲基）安
      非他命為可採：
      (1)如前所述，證人庚○○於本院審理中所述警詢時之情形
        ，既有諸多不實之處，自顯其迴護被告己○○之意。
      (2)即以通訊監察譯文所顯示之94年5月9日（按：證人庚○○坦承該 3則通訊監察譯文內容為其與被告己○○間之
        對話，並稱：「9張」所指為9張千元大鈔；至證人庚○○所稱：該次購得之數量為「半錢」之海洛因云云，則
        無以從監聽譯文之對話中得到佐證）及 5月26日（按：
        證人庚○○坦承該日 0時53分之通訊監察譯文內容為其
        與被告己○○間對話）通訊監察譯文內容觀之，亦無證
        人所指「係向他人合資購買」、「每次我都要先拿錢給
        他，他才夠錢去向別人買」之情形，反明顯可見證人庚○○直接購毒之對象即為被告己○○，且被告己○○亦
        得自己決定販賣之毒品價格，並有從中賺取價差之行為
        。茲節引該二部分之通訊監察譯文內容如下：
        94年5月9日（警詢卷第27頁）
          PM8：48 洪：「喂，憶君喔！」，邱：「憶君」，洪
          ：「可樂啦！你忙完了嗎？」，邱：「還沒，要好了
          」，洪：「要多久」，邱：「20分」，洪：「我這裡
          有 9張，商量一下讓我欠幾張啦」，邱：「好啦」，
          洪：「我再20分鐘再打給你」。
          PM9：29 邱：「喂，你在哪裡？」，洪：「我在豐原
          ㄚ」，邱：「過來臺中ㄚ，到松竹路打電話給我」，
          洪；「我跟你講，沒有欠了」，邱：「你那裡有多少
          ？」，洪：「12」，邱：「好」，洪：「你要用好一
          點」，邱：「這個有」，洪：「好」！。
        94年5月27日（警詢卷第30頁）
          洪：「我可樂」，邱：「嗯」，洪：「有消息了嗎？
          」，邱：「你跟人家拿磚仔 1兩多少？」，洪：‧‧
          ‧「嗯，沒關係，你說你的價錢」，邱：‧‧‧「我
          拿是1次拿2萬7」，洪：「1次2萬7喔」，邱：「我去
          拿的喔」，洪：「你要多少錢？」，邱：「你要半個
          嗎？價錢14」，洪：「14喔，我還要 1個女的」，邱
          「嗯」，洪：「這樣全部多少錢？」，邱：「半個女
          仔照斤賣」，洪：「這樣不就是25？」‧‧‧（另見
          本院卷(二)第11頁證人庚○○之說明）。
  (二)依上所述，足以認定被告己○○有如犯罪事實欄所載販賣第
    一級毒品海洛因與第二級毒品甲基安非他命予證人庚○○之
    行為。茲再就有必要之部分，說明如下：
    1.交易次數：
      (1)被告己○○稱：證人庚○○購買毒品之次數在10次以上
        ，證人庚○○則稱：每月購買4至5次，則以94年3月至5
        月底之期間計算，證人庚○○全部購買毒品（不分海洛
        因與甲基安非他命）之次數，當在10次以上、15次以下
        （以每月至多5次乘以完整3個月計算）。
      (2)再無論依被告己○○之供述或證人庚○○之證述，均無
        區分其等交易之海洛因次數與甲基安非他命次數之意，
        然依附通訊監察譯文之記載，證人庚○○卻有僅購買其
        中之一或二者同時購買之情形存在，至各別具體之次數
        ，則無法直接認定。爰綜依其等供、證述之意旨、卷附
        之通訊監察譯文資料及「罪疑唯輕」之原則，認定證人
        庚○○向被告己○○購買海洛因與甲基安非他命之次數
        ，為各 8次（全部之次數當在10次至15次間，惟部分海
        洛因購買之時間點係與甲基安非他命同時，在計算各別
        購買之次數上，依證人庚○○所述，以最少每月每種毒
        品購買4次計算，得其於全部2月餘之區間內，每種最少
        各購買8次）。
    2.金額：依被己○○之供述、證人庚○○之證述及卷附通訊
      監察譯文資料顯示，證人庚○○購買海洛因之金額，為自
      1 萬起至1萬1千、1萬2千不等，於計算全部金額上，以平
      均值 1萬加以計算，得全部購買之價款為8萬8千元。甲基
      安非他命之部分，依卷附資料顯示，證人庚○○購買之金
      額應為1萬4千元，則以 8次計算，全部購買之價款當為11
      萬2千元。
九、關於販賣第二級毒品甲基安非他命予證人午○○部分：
  (一)認定之依據：
    1.被告己○○於本院審理中，坦承有多次交付第二級毒品（
      甲基）安非他命予證人午○○，並向證人午○○收取金錢
      之行為（惟否認係由其直接販賣第二級毒品予證人午○○
      ，辯稱：係幫證人午○○購買取得第二級毒品云云；見本
      院審理卷(三)95年10月5日審判筆錄第25頁）。
    2.證人午○○於94年7月1日警詢中，證稱：「我之前都是向
      己○○購買毒品‧‧‧安非他命，我與其交易過很多次，
      詳細時間、次數不記得。我都是打0000000000向己○○購
      買毒品」、「（經警方提示多張針對0000000000你所使用
      之門號進行通訊監察所得之你與己○○之毒品交易通聯資
      料是否屬實？）是屬實，我曾於94年 5月26日11時、17時
      57分20秒、 6月1日15時32分4秒、6月4日 9時39分36秒等
      數次，向己○○購買毒品。警方所提示之資料與譯文表均
      正確、屬實」等語（見94年度他字第 597號卷第240、241
      頁及第265頁以下所附通訊監察譯文資料）。
    3.證人午○○於94年7月1日檢察官訊問中，證稱：「（通訊
      監察譯文警察有無跟你提示？）有，那是我跟朋友的對話
      」、「（有無跟己○○買過毒品？）有，我都跟己○○買
      安非他命」、「（你與己○○買過幾次毒品？）很多次」
      、「（你在譯文裡面說的時間都是要跟他買毒品？）是」
      、「（何時開始跟他買？）約從3、4個月前，最後 1次買
      是他被逮捕進去前1、2天，我跟他買安非他命半兩1萬5千
      元，我們約在臺中市○○○路路邊交易，他開福特休旅車
      ，是Escape車種，香檳色。以前到現在共跟他買10次左右
      ，每次約買半兩或1兩， 1兩3萬元」等語（見調卷之本院
      95年度訴字第1350號卷所附94年度偵字第 10958號卷第12
      頁，或卷附午○○警詢、偵訊筆錄影卷）。
    4.證人午○○於本院審理中，證稱：「（何時跟己○○買安
      非他命？）他出事前幾個月」、「（你在偵查中說是在 3
      、4個月前跟他買，最後1次是他被逮捕進去前1、2天，是
      否實在？）對」、「（多久跟他買 1次？）不一定，平均
      半個月左右，1次大約購買半兩、1兩，半兩1萬5千元， 1
      兩3萬元」、「（總共買過幾次？）大約10次左右」、「
      （他都是開什麼車來與你交易？）不一定」、「（有沒有
      一輛福特休旅車，香檳色的？）有看過，他有開過這輛車
      來交易」、「（你與己○○拿安非他命，是多少價錢的安
      非他命？）1萬5左右，半兩的價錢」、（你是如何交付金
      錢給己○○的？）直接拿給他本人，每次都這樣子」、「
      （己○○如何交付安非他命給你？）一手交錢，一手交安
      非他命」、「（對於你在檢察官訊問時，你說跟他買了10
      次左右的甲基安非他命，每次買半兩或1兩，1兩價錢 3萬
      元，陳述是否正確？）‧‧‧價錢、份量正確」、「（你
      說總共拿了10次，幾次拿半兩？幾次拿 1兩？）半兩的比
      較多次，1 兩的大約2、3次，因為時間太久了」、「（都
      在何處拿錢給己○○，己○○在何處拿毒品給你？）不一
      定，要看約在什麼地方」、「（對於通訊監察譯文，是不
      是你與己○○通話的內容？）是」、「（你前前後後交了
      多少錢給己○○去拿安非他命？）大約拿過10次，約2、3
      次3萬元1兩的，其餘的是半兩1萬5千元」等語（見本院審
      理卷(三)95年10月5日審判筆錄第18頁以下）。
    5.證人午○○於本院審理中，另稱：「（本署94年度他字第
      597號警局及94年度偵字第10958號卷檢察官訊問時，你所
      述毒品來源都實在？）我當時是說毒品是拜託己○○幫我
      拿」、「我是跟他買，但他都是跟別人拿的」、「沒有拜
      託他向特定人購買，就是打電話請他幫我買，至於他跟誰
      拿我不清楚」、「我打電話說要跟他買，他說他那邊沒有
      ，他有說可以跟他朋友拿」、「（己○○跟他朋友拿來，
      交給你的過程，己○○有沒有賺你的錢？）沒有，因為我
      跟他之間交情還算不錯」、「（你如何知道他沒有賺你的
      錢？）因為我自己也曉得行情，只是沒有門路，我給他的
      錢是市價」等語，所述與其警詢中所述並不一致，因之仍
      存在：證人午○○之警詢陳述是否具有證據能力（至其
      於檢察官訊問中之證述，則依刑事訴訟法第 159條之1第2
      項之規定，具有證據能力）？及其上開不一致之證述，
      應如何加以採憑？等問題。
    6.惟查，證人午○○於檢察官訊問中及本院審理中，就員警
      於警詢中，確曾向其提示通訊監察譯文資料，且該些通訊
      監察譯文內容，均為其與朋友（包含被告己○○）之對話
      ，並稱：「（你在警局‧‧‧作筆錄時，所述是否全實在
      ？）是」，復對於警詢過程有何非出於其任意性而為陳述
      或其他不可信之情形，並無任何爭執，自應認其於警詢中
      之證述，具有可信之特別情況，復為證明被告己○○犯罪
      之事實存否所必要，應認依刑事訴訟法第159條之2之規定
      ，具有證據能力。
    7.至證人午○○於本院審理中所述：係託被告己○○代為購
      買，被告己○○並無賺其之錢云云，則顯為迴護被告己○○之詞，不足採信。蓋：
      (1)如其於本院審理中所述為真，何以其於警詢及檢察官訊
        問中，不為相同意旨之證述？
      (2)再其與被告己○○既非同居一處，又與被告己○○無特
        殊之親誼故舊關係，被告己○○如何能迭次應其所請，
        即出面為其代購毒品，再專程將甲基安非他命交予其？
        其於本院審理中所述：前後10次請被告己○○代為購買
        毒品之事，本不合常情。況其既稱：於第一次購買甲基
        安非他命時，即曾見過販賣甲基安非他命之人，前後見
        過2、3次左右等語（見同前審判筆錄第25、26頁），則
        其於其後，何以不直接與該人聯繫，而仍須透過己○○
        ？所述均於事理有違。
  (二)是依上所述，應足以認定被告己○○有如犯罪事實欄所載販
    賣第二級毒品甲基安非他命予證人午○○之行為。茲再就有
    必要之部分，說明如下：
    1.次數：依證人午○○所述，認定為10次。
    2.金額、數量：依證人午○○所述及「罪疑唯輕」之原則，
      認定為雙方交易1兩3萬元之部分，為2次，半兩1萬1萬5千
      元之部分，為8次。
十、營利之意圖
    被告己○○販賣第一級毒品海洛因與第二級毒品甲基安非他
    命予上開證人，應係出於營利之意圖，理由如下：
  (一)被告己○○自承：「海洛因‧‧‧買進是一台兩16萬，賣出
    去是看朋友交情，交情好0.2或0.3公克1千元，每賣1千元可
    賺1至2百元」、「安非他命買進是一台兩2萬6、7千元」、
    「賣出去是一台兩2萬9千或3萬元，每台兩賺2、3千元」（
    見94年度偵自第11527號卷第53、54頁）。
  (二)被告己○○販賣之對象與次數眾多，除有特別之情形，原無
    非基於營利之意圖而與上開證人為毒品交易之可能。
  (三)縱被告己○○於購入毒品後，從未加以稀釋，僅依證人丑○○、甲○○與午○○等有具體陳述購買之數量者計算，其亦
    顯有賺取價差之行為。
十一、此外，就如犯罪事實欄五所載之查獲過程與扣案物品情形
      ，亦有各該搜索扣押筆錄、扣案物品目錄表、查獲現場與
      扣案物品相片、法務部調查局94年6月14日調科壹字第120
      015714號及94年12月8日調科壹字第120016822號鑑定通知
      書（分別附於94年度偵字第3155號卷第59頁及本院卷(一)第
      166 頁）等分別附卷可稽，及有各該物品扣案可佐，是被
      告己○○有如犯罪事實欄一、二部分所載販賣第一級毒品
      海洛因與第二級毒品甲基安非他命之事實，應堪認定。至
      被告己○○雖就其於94年 9月13日警詢中之自白是否出於
      其任意性一節，聲請傳喚證人即臺中縣警察局烏日分局偵
      查隊「莊小隊長」（按：應為代理小隊長莊木柱），惟本
      院審酌關於前開部分之事證已明，並無再行傳喚證人莊木
      柱之必要，爰附此敘明。
十二、不另為無罪之諭知部分：
    檢察官追加起訴意旨雖認：被告己○○有於：(一)93年 9間某
    日起至94年 6月4日9時39分36秒後不久止，在臺中縣、市等
    地，加價以第一級毒品海洛因、第二級毒品安非他命每包 3
    千元至 5千元不等之價格（以重量及品質而定，均由被告己○○事先分裝妥當），連續販賣予年籍不詳綽號「阿華」之
    成年男子至少多次，得款至少20萬元。及(二)於94年 2月間某
    日起至94年5月19日上午9時29分後不久止，因積欠綽號「小
    莉」之卯○○不詳數額金錢，乃在臺中縣、市等地，連續提
    供卯○○第一級毒品海洛因 8次，供卯○○施用，以扣抵債
    務方式取得販毒款之行為。然查：
  (一)就被告己○○涉嫌販賣第一級毒品與第二級毒品予所謂綽號
    「阿華」之男子部分：
    1.檢察官於追加起訴意旨中，並未指明該「阿華」之年籍身
      分為何，致本院無從加以調查。
    2.被告己○○雖曾於檢察官訊問中，供承有販賣第一級毒品
      海洛因及第二級毒品（甲基）安非他命予綽號「阿華」者
      之行為（見94年度偵字第3159號卷第72頁以下），惟此僅
      屬其自白，尚乏其他確切之補強證據足以佐證，況其於本
      院審理中，亦已否認前開犯嫌。
    3.經本院於審理中，依被告己○○之聲請，傳訊所謂綽號「
      阿華」之乙○○者到庭，公訴人質以：該綽號「阿華」之
      乙○○者，未必為檢察官起訴意旨所指之「阿華」者等語
      ，已非無據；證人乙○○更於本院審理中具結後稱：有與
      被告己○○合資購買毒品之行為，然無向被告己○○購買
      毒品之行為等語（見本院卷(三)95年10月24日審判筆錄第 6
      頁以下），則被告己○○販賣第一級毒品與第二級毒品予
      所謂綽號「阿華」者之犯行，更屬無從證明。
    4.惟檢察官起訴意旨既認被告己○○上開犯嫌，與其前開業
      經本院認定為有罪之犯行間，具有連續犯之裁判上一罪關
      係，爰不另為無罪之諭知。
  (二)就被告己○○涉嫌販賣第一級毒品予證人即綽號「小莉」之
    女子卯○○部分：
    1.訊據被告己○○固不否認曾提供第一級毒品海洛因予卯○○施用，惟否認曾向卯○○收取金錢，或以其負欠卯○○
      之債務抵償之，辯稱：「卯○○有向我討海洛因沒有錯，
      我有給她，次數我忘記了，但我欠她的錢，我有另外還她
      ，一毛都沒有少。我拿海洛因給卯○○沒有向她收錢」等
      語（見本院卷(三)第28頁準備程序筆錄）。
    2.而查，證人卯○○於94年 7月12日警詢中雖稱：「警方所
      查獲之海洛因都是己○○所提供給我的」，惟另稱：「因
      我曾借錢給己○○，所以我向她拿毒品海洛因他都沒向我
      要過錢，我與己○○係朋友關係」、「我曾於94年5月9日
      12時22分、13時4分、 5月19日9時29分與阿梅跟己○○聯
      絡，亦曾想過要用向己○○買毒品的錢來扣抵掉他所欠我
      的錢，後來他有把欠我的錢還給我，所以就沒用錢扣抵」
      等語（見94年度偵字第3585號卷第11頁以下；證人卯○○
      於警詢中之證述，依刑事訴訟法第 159條之5第2項之規定
      ，具有證據能力），於檢察官訊問中證稱：「（毒品來源
      ？）一開始是己○○請我的，後來我上癮後，開始跟一位
      綽號『阿文』的男子購買」、「（有沒有跟己○○購買毒
      品？）沒有，但他曾經跟我借錢，所以請我毒品」等語（
      見同前卷第 4頁以下），於本院審理中仍證稱：「（你跟
      己○○拿海洛因多少錢？）不曾拿錢給他」、「因為在去
      年4、5月間，我曾經借他錢，他要買車子，我借他10萬元
      」、「（他有沒有還錢？）有」、「我每次都跟他要 1支
      香菸而已」等語（見本院卷(三)95年10月5日審判筆錄第7頁
      以下），未見有何關於其係以有償之方式向被告己○○取
      得海洛因之證述。
    3.則依被告己○○及證人卯○○之供、證述，被告己○○提
      供第一級毒品海洛因予證人卯○○之行為，至多僅能成立
      轉讓第一級毒品罪。最高法院86年度台上字第2812號判決
      意旨既認：「刑事訴訟法第三百條所謂科刑判決得就起訴
      之犯罪事實變更檢察官所引應適用之法條者，係指法院於
      不妨害事實之同一範圍內，自由認定事實，適用法律而言
      。本件起訴事實係指上訴人王○強在台北縣板橋市○○路
      某電動玩具店，販賣安非他命予少年陳○慶每包一千元（
      新台幣，下同）、販賣予吳○雄每包一千元至二百元不等
      ，犯有麻醉藥品管理條例第十三條之一第二項第一款之販
      賣化學合成麻醉藥品罪嫌。而與原判決認定上訴人先後三
      次，在台北縣新莊市○○○路二八一號三樓某第四台公司
      內，分別無償轉讓安非他命少許予吳○雄之轉讓禁藥犯罪
      事實，不僅認定之犯罪地點不同，犯罪形態亦與公訴事實
      兩歧，乃原審竟以其為基本社會事實相同，而變更檢察官
      起訴法條，逕予判決，不無未受請求之事項予以判決及已
      受請求之事項未予判決之違法」，檢察官起訴意旨亦認被
      告己○○此部分之犯嫌，與前開業經本院認定為有罪之犯
      行間，具有連續犯之裁判上一罪關係，爰不另為無罪之諭
      知。
十三、應退併辦部分：
    檢察官94年度偵字第15814、15815號移送併辦意旨雖謂：(一)
    被告己○○有於94年2月至4月止，連續多次在臺中市○○路
    與北屯路口，販賣海洛因給丙○○，及(二)於94年1月至5月止
    ，連續多次在臺中市北屯區親親來來戲院，販賣海洛因給辰
    ○○之行為，並與前開業經本院認定為有罪之犯罪事實部分
    ，具有連續犯之裁判上一罪關係等語。然查：
  (一)就被告己○○涉嫌販賣第一級毒品予證人丙○○部分：
    1.被告己○○於94年9月13日警詢中，固坦承曾於94年2月至
      3、4月間，經由丙○○以行動電話聯繫後，先後約10次，
      約在臺中市○○路與北屯路口，以每次1千5百元至2千5百
      元不等之價格，販賣第一級毒品海洛因予證人丙○○之行
      為，惟自94年10月13日檢察官訊問時起，已改口否認。
    2.證人丙○○則於94年 6月30日警詢中，先證稱：「我確實
      有撥打電話給己○○，我是向己○○借錢或找朋友」、「
      我沒有向己○○購買毒品」等語，惟旋又改稱：「現在開
      始我說實話，我已0000000000撥打5通電話給己○○（000
      0000000）購買毒品，談話內容是我以新臺幣 3000元代價
      向己○○購買安非他命毒品」、「（你向己○○購買毒品
      幾次‧‧‧？）大約2、3次，我都是撥打0000000000電話
      向己○○購買安非他命，每次均購買新臺幣3000元。我未
      曾向己○○購買海洛因」、「（經監察譯文顯示，你到底
      向己○○購買何種毒品？）有可能是購買海洛因，我忘記
      了」、「（上述筆錄，你所陳述是否均實在？）大部分屬
      實」、「（哪些部分不屬實？）就是我向己○○購買毒品
      ，是購買安非他命或海洛因，我忘記了」等語（見臺中縣
      警察局烏日分局證人丙○○警詢卷第 7頁以下），其所述
      顛顛倒倒，縱於認有證據能力之情形，原亦難採憑。
    3.況丙○○於檢察官訊問中證稱：「（有無向被告買海洛因
      或安非他命？）沒有」、「（為何警詢筆錄說有向被告買
      安非他命？）我該份筆錄作了2、3小時，該筆錄是警方用
      恐嚇方式要我講的，但都不是實話，我最後有跟警方說向
      被告買毒品是不實在的，筆錄也有記載」等語（見94年度
      偵字第 15812號卷第10頁），於本院審理中，復稱：「我
      只有施用海洛因」，94年 3月24日之通訊監察譯文，係其
      與被告己○○之對話無誤，然對話內容所稱之「 3千元」
      ，係其向被告己○○所為之借款等語（見本院卷(一)第 196
      頁以下），亦無關於被告己○○有販賣毒品行為之積極證
      據存在。
    4.再觀諸卷附通訊監察譯文資料（見前開警詢卷），雖被告
      己○○與證人丙○○均不否認內容屬其二人之對話，然依
      內容，亦無法認定即屬二人關於毒品交易之對話，是縱被
      告己○○於94年 9月13日警詢中，曾有自白存在，因本部
      分尚乏其他補強證據存在，自無從認定被告己○○有此部
      分販賣第一級毒品海洛因之犯行，自應退由檢察官另為適
      法之處理。
  (二)就被告己○○涉嫌販賣第一級毒品予證人辰○○部分：
    1.被告己○○雖曾於94年9月13日警詢中，自白於94年1月至
      5 月底止，先後約10次，經由辰○○撥打其行動電話後，
      約在臺中市北屯區親親來來戲院前，以每次約 1千元之價
      格，販賣海洛因予辰○○。惟迄94年10月13日檢察官訊問
      時起，亦改為否認。
    2.而證人辰○○雖曾於94年8月9日警詢中（地點：臺灣臺中
      監獄偵訊室），為：「我確實有向己○○購買毒品，經我
      閱讀警方所提示之譯文，正確無誤。我稱呼他為『憶君』
      ，他稱呼我『廖Ａ』」、「從94年 5月8日至5月16日，我
      需要毒品解癮時，我就會以我所有行動電話0000000000號
      撥打己○○的行動電話0000000000，約定在臺中市北屯區
      親親來來戲院外面見面交易，我每次均以新臺幣1千元至2
      千元不等之代價，向己○○購買第一級毒品海洛因，我共
      向己○○購買海洛因 3次」等語之證述（見臺中縣警察局
      烏日分局證人辰○○卷第 7頁）；惟至檢察官訊問中，已
      改稱：「（有無向被告買安非他命或海洛因？）沒有」、
      「我在監獄時烏日分局去問我，警方要我配合警方，我當
      時人不舒服，我怕警方與我沒完沒了，就配合這麼說。我
      有打電話給被告，但打完後未向被告買毒品」等語（見94
      年度偵字第 15812號卷第10頁）。嗣至本院審理中，更稱
      ：「警察跟我說電話是我太太名義申請的，如果我不配合
      說己○○的事情的話，他要去找我太太的麻煩」等語（見
      本院卷(一)第210頁）。
    3.經本院依檢察官之聲請，勘驗證人辰○○之警詢錄音，發
      覺員警於詢問過程中，確有於證人辰○○否認向被告己○○購買毒品之情形下，不斷與證人辰○○溝通，並以：「
      不然我叫阿頭移送你妻子」、「你要這樣講沒關係，那樣
      我就叫阿頭移送你妻子，因為你哥說沒有啊」等語告誡證
      人辰○○（對話過程詳載於本院95年 2月24日勘驗筆錄中
      ；見本院卷(一)第 240頁以下），而此些對話內容及證人辰
      ○○原否認曾向被告己○○購買毒品之過程，並未真實、
      完整地呈現於警詢筆錄中。本院依據勘驗結果，認員警之
      行為雖係以客觀之事實為基礎，佐以偵查方向之告知，固
      未觸法，惟上開溝通之方式、內容及強度，均足以達影響
      證人辰○○依其自由意志而為陳述之強度，自難認上開警
      詢筆錄仍有證據能力而得採憑。
   4. 另證人辰○○已否認曾於撥打電話後，自被告己○○處實
      際取得毒品，而從卷附之通訊監察譯文資料觀之，亦無法
      遽認被告己○○確有與證人辰○○為毒品交易之事實，是
      被告己○○此部分之犯嫌，除其94年 9月13日警詢中之自
      白外，即乏其他確切之積極證據存在，自不能認定其此部
      分應成立販賣第一級毒品罪，應退由檢察官另為適法之處
      理。
貳、被告己○○未經許可持有子彈部分
    訊據被告己○○對於此部分之犯罪事實坦承不諱，核與證人
    戊○○於警詢中證述之意旨相符（證人戊○○於警詢中之證
    述，依刑事訴訟法第 159條之5第2項之規定具有證據能力）
    ，此外，復有臺中縣警察局烏日分局搜索扣押筆錄、扣押物
    品目錄表各 2份（地點分別為被告己○○位於臺中縣太平市
    ○○街41巷7號4樓之居處及證人戊○○位於臺中縣石岡鄉○○街22之1號之住處）、查獲現場與扣案物品相片、子彈3顆
    （餘 2顆）等分別附卷可稽（均附於94年度偵字第9832號卷
    內）或扣案可證；而扣案之子彈 3顆經送請內政部警政署刑
    事警察局鑑定結果，認：「送鑑制式子彈壹顆，認係口徑12
    GAUGE 之制式霰彈，認具殺傷力」、「送鑑制式子彈壹顆（
    按：應為貳顆之誤），認均係口徑12 GAUGE之制式霰彈（試
    射壹顆），認均具殺傷力」等情，亦有內政部警政署刑事警
    察局94年7月26日0000000000號槍彈鑑定書1份及鑑定過程相
    片在卷足憑（附於94年度偵字第11527號卷第127頁以下），
    是核被告己○○之自白與事實相符，堪採為認定事實之依據
    。其此部分之事證明確，犯行堪以認定。
參、被告子○○共同連續持有第一級毒品與第二級毒品部分
一、訊據被告子○○矢口否認有何與被告己○○共同持有第一級
    毒品海洛因及第二級毒品甲基安非他命之行為，針對94年 2
    月 5日遭查獲之毒品部分，辯稱：「（紅色絨布袋為何會放
    在妳的襪子？）因為我先生要下車，‧‧‧就塞到我的襪子
    裡面，再跑到他女朋友的汽車裡面」、「（妳知道紅色絨布
    袋裡面裝什麼東西？）我不知道」等語；針對94年 3月25日
    遭查獲之毒品部分，辯稱：「出門的時候這個包包是己○○
    在提的，我負責帶小孩，後來包包放在車上，己○○進去朋
    友家裡坐，我跟小孩子在車上，小孩子當時在睡覺，他把包
    包放在車上」、「（是否知道皮包裡面有放安非他命及海洛
    因的香煙？）我不知道，我只知道裡面放小孩子用的東西」
    等語（見本院卷(三)95年10月24日審判筆錄第13至16頁）。
二、惟查：
  (一)上開經查獲之毒品數量不少（分別為94年2月5日有塊狀與粉
    狀之第一級毒品海洛因各 4包及合計毛重為49.6公克之第二
    級毒品甲基安非他命4包；94年3月25日有摻有第一級毒品海
    洛因之香煙3支及合計毛重達179.7公克之第二級毒品甲基安
    非他命 5包），雖分別放置於紅色絨布袋及皮包內，然被告
    子○○為被告己○○之妻，對於被告己○○久有施用海洛因
    及賈姬安非他命之習性，本已知悉，並稱：「他吸食的時間
    已經很久了」、「（你有無看過己○○施用海洛因、安非他
    命？）有」、「（你是看到他有吸食才知道？）是」、「從
    我知道到現在，差不多有3、4年以上」等語（見本院卷(三)95
    年10月24日審判筆錄第18頁），則其於被告己○○下車之際
    或進入友人之宅內訪友前，將前開紅色絨布袋或皮包交予其
    保管，其稱：不知其內裝有毒品云云，原難以令人遽信。
  (三)況其於警詢及檢察官訊問中，對於上開犯罪事實，本已大部
    坦承不諱，稱：「警方於我左腳之襪子內，起出藏有毒品一
    大包之紅色絨布袋」、「是我先生己○○下車時交給我保管
    的」（見94年度偵字第3159號卷第 8頁警詢筆錄）、「（警
    詢筆錄是否實在？）實在，我有看過，均按照我的意思所寫
    ，且我當時意識清楚，未受警方強暴、脅迫」、「因我先生
    下車，毒品就放在駕駛座那，我看到警察來就收起來了，我
    怕他被警察抓到」（見同前卷第43頁檢察官訊問筆錄）、「
    警方在我隨身包內查獲安非他命5包毛重179.7公克，另於我
    包包峰牌香菸盒內，起獲摻有海洛因香菸 3支等物，是我老
    公己○○所有的」、「是我老公己○○於94年 3月25日13時
    許在臺中縣外埔鄉○○路12之 2號庭院內交給我，叫我暫時
    保管」、「我知道該 5包物品是安非他命」（見94年度偵字
    第6059號卷第10頁以下警詢筆錄）等語，迄至本院審理中，
    對於上開警詢及偵查中之供述，係出於任意性所為，亦無爭
    執（見本院卷(三)第74頁），而其對於94年 3月25日經查獲之
    第一級毒品，雖否認知悉香菸內摻有海洛因，然被告己○○
    既久有施用海洛因之習性，於94年2月5日經查獲之時，車上
    亦經起獲摻有海洛因之香菸 4支，顯見被告己○○為習以點
    菸之方式施用海洛因者（另見證人即共同被告己○○於94年
    2月5日警詢中之證述；此部分依刑事訴訟法第159條之5第 2
    項之規定，具有證據能力），被告子○○已知皮包內置放有
    甲基安非他命，卻稱：不知該 3支香菸內經被告己○○摻有
    海洛因云云，原亦難令人置信。其坦承犯行於先，否認犯行
    於後，粗估之，無非因遭檢察官以重罪之罪名加以起訴，為
    躲避刑責，致為此卸責之詞，所辯自不足採信。
  (四)此外，被告子○○之上開犯罪事實，復有臺中市警察局第六
    分局94年2月55日搜索扣押筆錄、扣押物品目錄表各1份（受
    搜索人：子○○）、扣案物品相片、法務部調查局94年 6月
    14日調科壹字第 120015714號鑑定通知書（附於94年度偵字
    第3155號卷第59頁；該紅色絨布袋內置放之塊狀與粉狀海洛
    因各4包連同另於車上查獲屬被告己○○單獨持有之海洛因1
    包合計淨重為11.22公克、空包裝總重 4.07公克）、本院核
    發之搜索票影本 1紙、臺中縣警察局大甲分局搜索扣押筆錄
    、扣押物品目錄表各1份、查獲現場與扣案物品相片4張分別
    附卷可稽（以上均附於94年度偵字第3155號及94年度毒偵字
    第1893號卷內），並有如犯罪事實欄所載之第一級毒品海洛
    因（包含摻有第一級毒品海洛因之香菸 3支）與第二級毒品
    甲基安非他命分別扣案可證，是核本部分事證明確，被告子
    ○○之犯行堪以認定。
三、雖檢察官追加起訴意旨認：被告子○○有與被告己○○共同
    連續販賣第一級及第二級毒品之行為，並係基於上開共同連
    續販賣毒品之概括犯意聯絡，而共同持有上開毒品等語。惟
    本院認：
  (一)依檢察官於追加起訴書中敘明之犯罪事實及所指之證據方法
    ，均無以明瞭：何以被告子○○有與被告己○○共同連續販
    賣第一級毒品海洛因及第二級毒品甲基安非他命之行為？蓋
    ：1.被告子○○否認有任何販賣毒品之行為；2.被告己○○
    亦從未以證人之地位，指證被告子○○有共同販賣毒品之行
    為。因之，關於被告子○○曾共同販賣毒品或係基於販賣之
    意圖而持有上開毒品之事實，自須有其他確切之證據佐證，
    方足以認定。
  (二)而本件經查，相關之證據曾指向被告子○○可能涉嫌者，計
    有三項：
    1.證人甲○○曾於94年5月6日警詢中述及：其所注射之海洛
      因，均是向被告己○○及其一名女子購買，該名女子為被
      告子○○等語（見臺中縣警察局烏日分局證人甲○○警詢
      卷第7頁以下）。然查：
      依卷附之通訊監察譯文資料，無法依其內容，直接認定
        被告子○○有與被告己○○共同販賣海洛因予證人甲○○之行為。
      另證人甲○○於本院審理中，亦僅稱：「（你打電話過
        去都是己○○接的或是子○○接的？）當時我不知道接
        聽電話的女子是己○○的太太，但有時候是女子接的」
        、「（如果是女子接聽的話，她會直接交給己○○或是
        她直接與你講好要買的海洛因金額？）她會交給己○○
        ，由我與己○○對話」、「（按照你在警局筆錄所述，
        己○○交毒品給你時，有時候會有一名女子在旁？）是
        」、「（你何時知道這名女子是己○○的太太？）我在
        警察局時才知道」等語（見本院卷(二)第192頁以下），
        是依證人甲○○之證述，被告子○○至多僅為被告己○○交付毒品時之在場之人，及於證人甲○○撥打電話時
        ，「可能」之將電話交由被告己○○接聽之人。
      然被告子○○既與被告己○○為夫妻關係，與被告己○○同居一處，將電話轉交予被告己○○接聽，毋寧為尋
        常至極之事，只要其接聽之對話，未涉及與購毒者間關
        於毒品交易之談話，即不能認其已有參與被告己○○之
        販賣毒品行為。又縱為配偶，亦無阻止他方犯罪之法律
        義務，更不因未加阻止而仍同進同出，即成為刑法所認
        之共同正犯。是縱被告子○○確實知悉被告己○○有販
        賣毒品之行為，並於交付毒品時在場，只要被告子○○
        未於過程中參與被告己○○之犯罪行為（如：代為交付
        毒品或收取金錢），殊不能認被告子○○即已成立犯罪
        、並為共同正犯。是依上述事證，尚不能認被告子○○
        已有參與被告己○○販賣第一級毒品予證人甲○○之犯
        罪事實。
    2.證人午○○於本院95年10月 5日審理中，雖曾提及：「（
      你跟己○○交易時，有沒有看過子○○？）有看過一次，
      就是我跟己○○在談時，她站在旁邊」等情，惟其同時證
      稱：「但我與己○○的談話內容，她可能聽不到」、「（
      你剛剛說你有看過一次子○○，當時你與己○○在談事情
      ，子○○在旁邊，你當時與己○○是在談毒品的事情或是
      其他的事情？）應該是在談其他事情」、「（剛剛提到你
      看到子○○那次，你和己○○見面談話時，子○○是從頭
      到尾站在旁邊或是沒有從頭到尾站在旁邊？）應該沒有從
      頭到尾站在旁邊，因為她還有小孩子要顧」等語（見該次
      審判筆錄第21頁以下），是依證人午○○上開證述之內容
      ，亦不足認定被告子○○有參與被告己○○販賣第二級毒
      品之行為。
    3.最後，證人卯○○雖曾於94年 7月12日警詢中，證稱：「
      我曾於94年5月9日12時22分、13時4分、5月19日 9時29分
      與阿梅跟己○○聯絡，亦曾想過要用向己○○買毒品的錢
      來扣抵掉他所欠我的錢」等語（見94年度偵字第3585號影
      卷第12頁），惟其之收受被告己○○所交付之第一級毒品
      海洛因，並無對價之金錢給付，已如前述，是無論被告己○○或子○○，均無成立販賣第一級毒品罪之可能。且證
      人卯○○於本院審理中，已另證稱：「（與己○○拿海洛
      因時，如何約定見面？）不一定，‧‧‧都是己○○自己
      一個人來，子○○沒有來」、「（子○○知不知道妳有施
      用海洛因？）我不知道她知不知道」、「（妳是否有在電
      話中跟阿梅接洽過毒品的事情？）都沒有」、「（妳沒有
      找過子○○要過？）沒有」等語（見本院卷(三)95年10月 5
      日審判筆錄第10頁以下），是被告子○○是否有參與被告
      己○○轉讓第一級毒品海洛因之犯嫌，亦有疑問。然無論
      如何，被告子○○就此部分，並無與被告己○○共同成立
      販賣第一級毒品罪之可能，亦屬的論。
  (三)是依上所述，本件即依證人甲○○、午○○或卯○○之證述
    ，亦不足以認定被告子○○有參與被告己○○販賣第一級毒
    品或第二級毒品之犯罪事實。而被告子○○於94年2月5日及
    3 月25日兩度經查獲之與被告己○○共同持有之第一級毒品
    海洛因與第二級毒品甲基安非他命數量雖稍嫌偏多，然依被
    告子○○僅係因：被告己○○欲下車與女友聊天、被告
    己○○欲進入友人洪茂生住處訪友，而短暫受被告己○○之
    託，為被告己○○保管該些毒品，而共同持有之，其持有之
    動機，未見有何與被告己○○共同販賣之意圖存在，自不能
    認被告子○○應成立意圖販賣而持有第一級或第二級毒品罪
    ，應僅認其係單純之與被告己○○共同持有第一級及第二級
    毒品罪。
肆、論罪科刑
一、罪名與起訴法條之變更：
    核被告己○○如犯罪事實欄一部分所為，係犯毒品危害防制
    條例第4條第1項之販賣第一級毒品罪，如犯罪事實欄二部分
    所為，係犯毒品危害防制條例第4條第2項之販賣第二級毒品
    罪，如犯罪事實欄三部分所為，則係犯槍砲彈藥刀械管制條
    例第12條第 4項之未經許可持有子彈罪。被告子○○如犯罪
    事實欄四部分所為，係犯毒品危害防制條例第11條第 1項之
    持有第一級毒品罪與第11條第 2項之持有第二級毒品罪，並
    與被告己○○就持有毒品之行為間，具有犯意之聯絡與行為
    之分擔，均為共同正犯。至被告己○○因為供販賣而曾持有
    各該級毒品之行為，本應為其販賣之行為所吸收，不另論罪
    ，是其就與被告子○○共同持有毒品之行為，亦應為其販賣
    之行為所吸收，不另論罪。又檢察官追加起訴意旨，雖認被
    告子○○應成立販賣第一級毒品罪及第二級毒品罪，並與被
    告己○○均為共同正犯等語，然此部分經本院審理結果，認
    被告子○○僅應成立單純之持有毒品罪，已如前述，惟此部
    分之犯罪事實既經起訴（販賣之罪於通常之情形下，當然包
    含持有之罪），且於其事實之同一性並無影響，爰應由本院
    變更檢察官起訴所引應適用之法條加以審理（罪名變更經於
    本院審理程序告知）。
二、新舊法之比較適用與連續犯：
    另按被告己○○與子○○行為後，刑法第56條關於連續犯之
    規定、第65條第2項關於無期徒刑減輕其刑之規定、第41條
    第1項關於易科罰金折算標準之規定、第42條第2項關於罰金
    如易服勞役折算標準之規定及第51條第5款關於數罪併罰定
    應執行刑之規定，均經修正（第56條部分係經刪除），並自
    95 年7月1日起施行（另刑法第47條累犯規定之修正對於被
    告己○○無影響）。比較新舊法之規定，除罰金如易服勞役
    折算標準之規定外，均以舊法之規定為有利於被告己○○或
    子○○，是經比較新舊法規定之結果，當以舊法之規定為有
    利於被告己○○與子○○，應依刑法第2條第1項前段之規定
    ，適用修正前之舊法，對於被告己○○與子○○加以處斷。
    而：
  (一)被告己○○多次所為販賣第一級毒品海洛因與第二級毒品甲
    基安非他命之行為，既均時間緊接、方法相同，又係觸犯構
    成要件相同之罪名，原應各論以一罪，分別成立連續販賣第
    一級毒品罪及連續販賣第二級毒品罪（因之，檢察官雖未就
    被告己○○販賣毒品予證人丑○○、未○○、丁○○及庚○○之部分加以起訴，僅請求併予審理，本於審判不可分之原
    則，本院仍應併予審理）。且除販賣第一級毒品罪及販賣第
    二級毒品罪之法定刑為死刑或無期徒刑部分，依法不得加重
    外，其餘部分（併科之罰金刑及有期徒刑部分），仍應依法
    加重其刑。
  (二)被告子○○先後 2次與被告己○○共同持有第一級毒品海洛
    因及第二級毒品甲基安非他命之行為，亦分別具有時間緊接
    、方法相同，又係觸犯構成要件相同之罪名之關係，亦應各
    論以一罪，分別成立共同連續持有第一級毒品罪及共同連續
    持有第二級毒品罪，並依法加重其刑。
三、罪數：
  (一)被告己○○所犯連續販賣第一級毒品罪、連續販賣第二級毒
    品罪及未經許可持有子彈罪三罪間，因犯意各別，罪名不同
    ，自應予分論併罰。
  (二)至被告子○○以一持有行為，同時觸犯持有第一級毒品罪及
    持有第二級毒品罪，為想像競合，應從一重論以共同連續持
    有第一級毒品罪。
四、刑之加重、減輕及酌減事由：
  (一)被告己○○（原統號Ｚ000000000號）曾因：於88年間，犯
    施用第二級毒品罪，經本院以88年度中簡字第 271號判決判
    處有期徒刑6月後，於89年7月10日易科罰金執行完畢；89
    年間，復因施用第二級毒品罪，經臺灣高等法院臺中分院以
    89年度上易字第 761號判決判處有期徒刑10月，經入監執行
    後，於90年4月7日縮刑期滿執行完畢；91年間，復因施用
    第二級毒品罪，經臺灣高等法院臺中分院以92年度上易字第
    66號判決判處有期徒刑1年確定，經送監執行後，於93年9月
    20日縮刑期滿執行完畢（有其刑案資料查註紀錄表在卷可稽
    ，見94年度偵字第3155號卷）。其於受前開有期徒刑之執行
    完畢後 5年內，復再犯本案之罪，為累犯，除死刑或無期徒
    刑部分依法不得加重外，其餘部分，應依法遞加重其刑。
  (二)被告子○○連續持有第一級毒品罪之行為，因94年2月5日查
    獲之第一級毒品，於扣除車內屬被告己○○單獨持有之海洛
    因1包（原毛重0.7公克）後，淨重亦顯在 5公克以上，自應
    依毒品危害防制條例第11條第 4項、轉讓持有毒品加重其刑
    之數量標準第2條第1項第 1款之規定，對於被告子○○遞加
    重其刑。
  (三)被告己○○於偵查中，雖曾表示願坦承犯行並供出毒品來源
    ，惟並未因而破獲（見本院卷(一)第 141頁以下臺中縣警察局
    烏日分局函、員警職務報告書、海巡署臺中機動查緝隊查緝
    員職務報告書、案件移送書及本院卷(三)95年10月24日審判筆
    錄以後所附之鄭○○、詹○○臺灣高等法院被告前案紀錄表
    ），自不能依毒品危害防制條例第17條之規定，對於被告己○○減輕其刑。
  (四)被告己○○所犯連續販賣第一級毒品罪，法定最低度之刑為
    無期徒刑，本院審酌被告己○○販賣之對象雖多達 6人，惟
    依其等所述及通訊監察譯文內容觀之，丑○○、巳○○、甲○○及庚○○，均為平日即與其相孰之人，僅未○○或丁○○二人，尚未見有何與被告己○○特殊之情誼關係，是被告
    己○○販賣毒品之對象，仍以其週遭相熟之友人為主。而販
    賣毒品罪，雖嚴重戕害國民健康，進一步生對於社會安全與
    公共秩序之潛在危害，導致民病國弱之嚴重後果，惟其就法
    益侵害之因果關係上，至多於亦不逾破壞生命法益之殺人罪
    ，甚且，購買毒品者本身因其購買毒品之需，亦非全然無責
    。而審視被告己○○行為之時，年僅約30歲，其雖有於相當
    之時期內，密集為販賣毒品之行為，惟每次經查獲之毒品數
    量究非甚鉅，仍與真正大量販售毒品牟利之所謂「毒梟」或
    「盤商」有別，仍僅屬下游之零星販賣毒品者，如科以其最
    低度之無期徒刑（即使其有終身失去自由之可能），似嫌過
    苛，是其犯罪之情狀，不無仍有可憫之處，爰依刑法第59條
    之規定，對其就此部分之犯罪，酌減其刑。
五、量刑：
  (一)爰審酌被告己○○販賣毒品之次數、所得金額、獲利多寡、
    持續之期間、販賣之對象人數、與購買者之關係（均詳如前
    述）、犯後一度坦承犯行，嗣又飾詞否認，素行非佳，惟就
    未經許可持有子彈罪之部分尚能坦承犯行，其販賣毒品罪與
    未經許可持有毒品罪對於社會秩序與公共安全所生之危害、
    持有子彈之數量及其他刑法第57條所定之事由等一切情狀，
    予以分別量處如主文所示之刑，並諭知罰金如易服勞役之折
    算標準及就有期徒刑之部分，定其應執行刑。
  (二)審酌被告子○○於本院審理中雖未能坦承犯行，惟素行良好
    （見94年度偵字第3159號卷所附刑案資料查註紀錄表），本
    件當係因與被告己○○為配偶之緣故，受被告己○○之託，
    為被告己○○暫時保管毒品，而共同持有之，且其支配之力
    量既弱於被告己○○，犯罪之情節自屬輕微，復審酌其共同
    持有之毒品數量及其他刑法第57條所定之事由等一切情狀，
    予以量處如主文所示之刑，並諭知易科罰金之折算標準。
  (三)檢察官追加起訴意旨，雖對於被告己○○及子○○分別具體
    求處無期徒刑及15年之有期徒刑，惟本院認就被告己○○之
    部分，求刑尚嫌過重，另就被告子○○之部分，因本院認定
    之罪名不同，與檢察官原求刑所據之基礎已有不同，僅附此
    敘明。
六、沒收之宣告：
  (一)被告己○○販賣毒品所得財物，即第一級毒品28萬 4千元、
    第二級毒品40萬 7千元部分，應依毒品危害防制條例第19條
    第 1項之規定，沒收之，如全部或一部不能沒收時，以其財
    產抵償之，另扣案如附表一、二所示之物品，或屬因本案查
    獲之第一級與第二級毒品，或屬被告己○○所有供犯本件犯
    罪所用之物（參前開理由欄部分之說明），分別應依毒品危
    害防制條例第18條第1項前段之規定沒收銷燬之或第19條第1
    項之規定沒收（詳如附表一、二所示）。另扣案之具有殺傷
    力之制式霰彈（口徑12GAUGE）2顆，因屬違禁物，應依刑法
    第38條第1項第1款之規定宣告沒收（此部分因尚未經執行銷
    燬，故仍應宣告沒收，見戊○○執行部分影卷；又另原扣案
    而經於鑑定過程中試射之子彈 1顆，因已失其完整之子彈動
    能與結構，不復具有殺傷力，難認仍屬違禁物，爰不依法宣
    告沒收）。至其餘扣案之物品，因無確切之證據認為必然屬
    被告己○○所有供犯罪所用之物，又非屬違禁物（如：無殺
    傷力之土造與改造霰彈長槍各 1枝），爰均不予宣告沒收（
    94年 6月10日查獲當次之搜索扣押筆錄中，雖載有扣得「含
    有毒品殘渣袋」12只，惟既屬「殘渣袋」，因與其自行施用
    之行為有關，而與其販賣毒品之行為無涉，復因未載明為關
    於何種毒品之殘渣袋，是雖屬本案查獲當時同時經查獲之毒
    品，然因被告己○○另同時犯施用毒品罪，且從刑之宣告，
    仍應附屬於主刑，既無從確認其屬何種毒品之殘渣袋，且難
    認與被告己○○之販賣毒品行為有關，爰亦不於本案中為沒
    收之宣告，附此敘明）。
  (二)被告子○○持有如附表三所示之第一級毒品與第二級毒品，
    均應依毒品危害防制條例第18條第 1項前段之規定沒收銷燬
    之。
據上論斷，應依刑事訴訟法第299條第1項前段、第 300條，毒品
危害防制條例第4條第1項、第2項、第11條第1項、第2項、第4項
、第18條第1項前段、第19條第1項，槍砲彈藥刀械管制條例第12
條第4項，刑法第11條、第47條第1項、第59條、第28條、第55條
、第38條第1項第1款、第2條第1項前段、（修正前）第56條、第
42條第2項前段、第41條第1項前段、第51條第 5款，（修正前）
罰金罰鍰提高標準條例第2條，判決如主文。
本案經檢察官癸○○到庭執行職務。
中    華    民    國    95    年    11    月    24    日
                臺灣臺中地方法院刑事第六庭
                    審判長法  官  簡 源 希
                          法  官  林 念 祖
                          法  官  鄧 敏 雄
上正本證明與原本無異
如不服本判決，應於送達後十日內向本院提出上訴狀（須附繕本
），上訴於臺灣高等法院臺中分院。
                          書記官  黃 士 益
中    華    民    國    96    年    5     月    18    日
附錄本案論罪科刑法條全文：
毒品危害防制條例第4條第1項、第2項
製造、運輸、販賣第一級毒品者，處死刑或無期徒刑；處無期徒
刑者，得併科新臺幣1千萬元以下罰金。
製造、運輸、販賣第二級毒品者，處無期徒刑或 7年以上有期徒
刑，得併科新臺幣7百萬元以下罰金。
槍砲彈藥刀械管制條例第12條第4項
未經許可，持有、寄藏或意圖販賣而陳列子彈者，處 5年以下有
期徒刑，併科新臺幣300萬元以下罰金。
毒品危害防制條例第11條第1項、第2項
持有第一級毒品者，處3年以下有期徒刑、拘役或新臺幣5萬元以
下罰金。
持有第二級毒品者，處2年以下有期徒刑、拘役或新臺幣3萬元以
下罰金。
附表一：己○○連續販賣第一級毒品罪應沒收之扣案物品
┌──┬───────────┬─────────┬──────────┐
│編號│品    名  、  數    量│沒收之宣告與依據  │查 獲 日 期（備註） │
├──┼───────────┼─────────┼──────────┤
│ 1. │第一級毒品海洛因壹包  │依毒品危害防制條例│94.2.5（於2067-LA車 │
│    │                      │第18條第 1項前段沒│上駕駛座處查獲）    │
│    │                      │收銷燬之          │                    │
├──┼───────────┼─────────┼──────────┤
│ 2. │摻有第一級毒品海洛因之│同上              │94.2.5（於2067-LA車 │
│    │香菸肆支              │                  │上查獲）            │
├──┼───────────┼─────────┼──────────┤
│ 3. │塊狀海洛因與粉狀海洛因│同上              │94.2.5（於子○○左腳│
│    │各肆包（鑑定過程經編為│                  │襪內之紅色絨布袋內查│
│    │H+者，連同編號1.部分合│                  │獲）                │
│    │計淨重 11.22公克，空包│                  │                    │
│    │裝重4.07公克）        │                  │                    │
├──┼───────────┼─────────┼──────────┤
│ 4. │摻有第一級毒品海洛因之│同上              │94.3.25（於子○○所 │
│    │香菸參支              │                  │提皮包內查獲）      │
├──┼───────────┼─────────┼──────────┤
│ 5. │第一級毒品海洛因貳包（│同上              │94.6.10             │
│    │鑑定過程經編為 19.82及│                  │                    │
│    │1.13公克者；合計淨重19│                  │                    │
│    │.90 公克，空包裝總重1.│                  │                    │
│    │08公克）              │                  │                    │
├──┼───────────┼─────────┼──────────┤
│ 6. │摻有第一級毒品之海洛因│同上              │94.6.10             │
│    │香菸壹支              │                  │                    │
├──┼───────────┼─────────┼──────────┤
│ 7. │含0000000000門號晶片卡│依毒品危害防制條例│94.6.10             │
│    │之手機壹支            │第19條第 1項沒收（│                    │
│    │                      │被告所有供犯罪所用│                    │
│    │                      │之物）            │                    │
└──┴───────────┴─────────┴──────────┘
附表二：己○○連續販賣第二級毒品罪應沒收之扣案物品
┌──┬───────────┬─────────┬──────────┐
│編號│品    名  、  數    量│沒收之宣告與依據  │查 獲 日 期（備註） │
├──┼───────────┼─────────┼──────────┤
│ 1. │第二級毒品甲基安非他命│依毒品危害防制條例│94.2.5（於子○○左腳│
│    │肆包（合計毛重49.6公克│第18條第 1項前段沒│襪內之紅色絨布袋內查│
│    │）                    │收銷燬之          │獲）                │
├──┼───────────┼─────────┼──────────┤
│ 2. │第二級毒品甲基安非他命│同上              │94.3.25（於子○○所 │
│    │伍包（合計毛重 179.7公│                  │提皮包內查獲）      │
│    │克）                  │                  │                    │
├──┼───────────┼─────────┼──────────┤
│ 3. │第二級毒品甲基安非他命│同上              │94.6.10             │
│    │陸包（合計毛重 10.28公│                  │                    │
│    │克）                  │                  │                    │
├──┼───────────┼─────────┼──────────┤
│ 4. │含0000000000門號晶片卡│依毒品危害防制條例│94.6.10             │
│    │之手機壹支            │第19條第 1項沒收（│                    │
│    │                      │被告所有供犯罪所用│                    │
│    │                      │之物）            │                    │
└──┴───────────┴─────────┴──────────┘
附表三：子○○共同連續持有第一級毒品罪應沒收之扣案物品
┌──┬───────────┬─────────┬──────────┐
│編號│品    名  、  數    量│沒收之宣告與依據  │查 獲 日 期（備註） │
├──┼───────────┼─────────┼──────────┤
│ 1. │塊狀海洛因與粉狀海洛因│依毒品危害防制條例│94.2.5（於子○○左腳│
│    │各肆包（鑑定過程經編為│第18條第 1項前段沒│襪內之紅色絨布袋內查│
│    │H+者，連同編號1.部分合│收銷燬之          │獲）                │
│    │計淨重 11.22公克，空包│                  │                    │
│    │裝重4.07公克）        │                  │                    │
├──┼───────────┼─────────┼──────────┤
│ 2. │摻有第一級毒品海洛因之│同上              │94.3.25（於子○○所 │
│    │香菸參支              │                  │提皮包內查獲）      │
├──┼───────────┼─────────┼──────────┤
│ 3. │第二級毒品甲基安非他命│同上              │94.2.5（於子○○左腳│
│    │肆包（合計毛重49.6公克│                  │襪內之紅色絨布袋內查│
│    │）                    │                  │獲）                │
├──┼───────────┼─────────┼──────────┤
│ 4. │第二級毒品甲基安非他命│同上              │94.3.25（於子○○所 │
│    │伍包（合計毛重 179.7公│                  │提皮包內查獲）      │
│    │克）                  │                  │                    │
└──┴───────────┴─────────┴──────────┘


司法院資訊處製作；財團法人民間司法改革基金會備份。
